【裁判字號】    99,上更(一),38
【裁判日期】    991110
【裁判案由】    常業詐欺等
【裁判全文】
臺灣高等法院高雄分院刑事判決      99年度上更(一)字第38號
上  訴  人
即  被  告  Ｕ○○
選任辯護人  陳文卿律師
上  訴  人
即  被  告  Ｂ○○
選任辯護人  許惠珠律師
            洪世崇律師
上  訴  人
即  被  告  ｚ○○
上列上訴人等因常業詐欺等案件，不服臺灣高雄地方法院95年度
訴字第2178號中華民國97年9 月4 日第一審判決（起訴案號：臺
灣高雄地方法院檢察署94年度偵字第2498號；95年度偵字第2398
號、第3020號、第5722號；移送併辦案號：98年度偵字第34823
號），提起上訴，經最高法院發回更審，本院判決如下：
    主  文
原判決關於Ｕ○○、Ｂ○○、ｚ○○部分均撤銷。
Ｕ○○連續幫助犯常業詐欺取財罪，處有期徒刑壹年拾月。扣案
附表四編號1 「扣押物品」欄所示之物均沒收。
Ｂ○○連續幫助犯常業詐欺取財罪，累犯，處有期徒刑壹年捌月
。扣案附表四編號2 「扣押物品」欄所示之物均沒收。
ｚ○○連續幫助犯常業詐欺取財罪，累犯，處有期徒刑壹年貳月
；減為有期徒刑柒月。扣案附表四編號3 「扣押物品」欄所示之
物沒收。
    事  實
一、Ｂ○○於民國87年間因偽造文書案件，經本院判處有期徒刑
    8 月，經最高法院判決上訴駁回確定，於89年12月26日執行
    完畢；ｚ○○於92年間因竊佔案件，經臺灣高雄地方法院判
    處有期徒刑4 月確定，於93年9 月9 日因徒刑執行完畢。
二、Ｕ○○、Ｂ○○及ｚ○○均明知詐騙集團，經常利用他人申
    請之電話進行詐騙，並以之為常業，亦明知如將其等所收購
    之人頭電話門號轉賣或轉租予他人，或幫助將人頭電話設定
    轉接功能等行為，均有可能為詐騙集團作為詐財之不法目的
    而使用，詎其三人竟仍以縱有人持以為財產犯罪之工具，亦
    不違反其本意之幫助常業詐欺概括犯意：(一)由Ｕ○○於附表
    一編號1 所示時間、地點，以該附表所示犯罪方式，於向Ｂ
    ○○及其他不特定人收購或取得人頭電話門號後，再販售或
    出租給附表二所示詐騙集團成員使用，連續幫助該集團成員
    作為詐財之用，嗣該詐騙集團成員取得Ｕ○○所租售如附表
    三編號5 、6 、7 （00-0000000）；編號7 （00-0000000）
    ；編號9 （00-0000000）；編號10（00-0000000）（00-000
    0000）；編號11（00-0000000）；編號12（00-0000000）（
    00-0000000）（00-0000000）（00-0000000）；編號13（00
    -0000000）；編號14（00-0000000）（00-0000000）；編號
    15（00-0000000）；編號16、89（00-0000000）；編號19（
    00-0000000）；編號20（00-0000000）；編號21（00-00000
    00）；編號24（00-0000000）；編號63（00-0000000）；編
    號64、90（00-0000000）（00-0000000）；編號69（00-000
    0000）；編號75、92（00-0000000）；編號77（00-0000000
    ）；編號84（00-0000000）；編號92（即併案附表編號1 之
    00-0000000；該編號另一組門號00-0000000同上編號75所載
    ）；編號93、97（即併案附表編號2 、6 之00-0000000）；
    編號94（即併案附表編號3 之00-0000000）；編號95、96（
    即併案附表編號4 、5 之00-0000000）；編號98（即併案附
    表編號7 之000-000000）；編號99（即併案附表編號8 之00
    -0000000）所示32線電話號碼（即附表三所示於「Ｕ○○-
    冒申電話一覽表」「Ｂ○○- 冒申電話一覽表」項目下以「
    ○」標示部分，另以「」標示部分則非其等所提供之電話
    門號；以上均詳附表三及附註欄所載），即基於常業詐欺之
    犯意，於上開附表三之各編號所示時間，撥電話予被害人卯
    ○○等31人，或留下上開電話號碼作為聯絡之用，偽稱卯○
    ○等人中獎須先支付稅款、或可退健保費、或親人遭綁票須
    付贖款等不同方式，向卯○○等31人詐騙，致其等陷於錯誤
    ，分別轉帳或匯款如上開附表三各編號所示之金額至詐騙集
    團所指定之帳戶內，並以之為常業。(二)Ｂ○○則介紹ｚ○○
    予Ｕ○○認識，並於附表一編號2 所示時間、地點，以該附
    表所載犯罪方式，向不特定人收購或取得人頭電話門號，再
    將上開附表三編號5 、6 、7 、9 、10、12、13、14、15、
    16、24、64、69、77、89、90、93、97、99等其中以「○」
    標示20線電話（即Ｕ○○租販予詐騙集團成員32線電話中之
    20線；其中編號93、97之電話號碼相同），交付Ｕ○○一併
    租售予附表二所示詐騙集團成員使用，連續幫助詐欺集團向
    上述附表三所載20線電話所對應之被害人詐欺取財使用，Ｂ
    ○○每交付1 組電話門號供Ｕ○○租售，Ｕ○○即會支付Ｂ
    ○○約5,000 元至7,000 元不等之代價。(三)ｚ○○經由Ｂ○
    ○之介紹認識Ｕ○○，為圖得金錢供己花用，乃受僱於Ｕ○
    ○、Ｂ○○等人，於附表一編號3 所示時間、地點，以該附
    表所載犯罪方式，提供其申設之高雄灣仔郵局000000000000
    00號帳戶存摺等物供Ｕ○○向騙集團成員收取租售電話之價
    金使用，並協助Ｕ○○、Ｂ○○等人帶同申辦電話之人頭前
    往電信公司申辦電話門號，供Ｕ○○、Ｂ○○等人租售予詐
    欺集團成員使用，每次帶人申辦1 支電話即可獲得約500 元
    報酬，Ｕ○○亦會不定期支付500 元至1,000 元不等之金錢
    供ｚ○○花用。Ｕ○○、Ｂ○○及ｚ○○等三人以上開收購
    、找人頭申辦及租售電話門號等方式，連續幫助附表二所示
    具有常業詐欺犯意之詐欺集團成員向上述附表三所示被害人
    詐騙金錢使用。
三、嗣於94年1 月18日，臺南縣警察局刑警隊人員會同內政部警
    政署刑事警察局人員持搜索票，前往附表四編號1 、2 所示
    Ｕ○○、Ｂ○○住處搜索，並扣得附表四編號1 、2 「扣押
    物品」欄所示分別Ｕ○○、Ｂ○○等人所有供本案犯罪或預
    備供犯罪所用之物，及上開Ｕ○○住處扣得附表一編號3 「
    扣押物品」欄所示ｚ○○所有供本案犯罪所用之物，始循線
    查悉上情。
四、案經臺南縣警察局報由臺灣高雄地方法院檢察署檢察官偵查
    起訴及移送併辦。
    理  由
壹、證據能力部分：
一、證人即被告Ｕ○○、Ｂ○○、ｚ○○；被害人戌○○、ｌ○
    ○、辰○○、ｓ○○、ｆ○○、戊○○、己○○、甲乙○、
    黃○○、方世陽、Ｒ○○、ｖ○○、林淩羽；證人劉佳明、
    陳進財、侯肇義、林宜璇、陳俊偉、呂奇霖及同案被告王俊
    淦、潘俊延、郭育豪、黃源耀、陳宸襦、王文杰、王景輝、
    張義隆、黃育彬於偵查中具結後向檢察官所為之證述，證人
    均未曾提及檢察官在偵查中有不法取供情事，亦查無該證據
    作成時有何違法情事，並無顯有不可信之情況，依刑事訴訟
    法第159 條之1 第2 項之規定，應適宜為本案之證據而有證
    據能力。
二、按被告以外之人於審判外之陳述，雖不符刑事訴訟法第159
    條之1 至之4 之規定，然經當事人於審判程序同意作為證據
    ，法院審酌該言詞陳述或書面陳述作成時之情況，認為適當
    者，亦得為證據，同法第159 條之5 第1 項定有明文。除上
    開所述外，本判決下列所引用之證據，屬被告以外之人在審
    判外陳述之傳聞證據部分（含被害人卯○○等31人及同案被
    告Ｕ○○、Ｂ○○、ｚ○○、王俊淦、潘俊延…等人於警詢
    之陳述），除依刑事訴訟法第159 條之1 至第159 條之4 規
    定得為證據者外，其餘業經被告、辯護人及檢察官於審理中
    同意作為證據（本院卷第109-112 、130-133 頁），本院審
    酌該等傳聞證據作成時之狀況，並無違法或不當等不宜作為
    證據之情形，依前開說明，亦得作為證據。
貳、認定犯罪事實所憑之證據及理由：
一、訊據上訴人即被告Ｕ○○、Ｂ○○等二人坦承於上揭時間、
    地點，在收購他人之人頭電話後，再以轉賣、轉租或設定轉
    接等方式，提供予附表二所示為常業詐欺犯行之不法詐騙集
    團使用，而詐騙集團成員旋以上開電話，向附表三所示被害
    人卯○○等人偽稱：中獎須先支付稅款、或可退健保費、或
    親人遭綁票須付贖款等不同方式，向卯○○等人詐騙，致其
    等陷於錯誤，因而轉帳或匯款不等之金額至詐騙集團所設帳
    戶內之連續幫助常業詐欺犯行；另被告ｚ○○固不否認提供
    其上開郵局帳戶等物供被告Ｕ○○使用之事實，惟否認有幫
    助常業詐欺取財犯行，辯稱：因為Ｕ○○說要開公司，所以
    我開完戶就將存摺等物交付Ｕ○○使用，帳戶內全部交易資
    料均與其無涉云云。
二、經查：
(一)、本件檢察官起訴被告Ｕ○○、Ｂ○○等人提供詐騙集團成員
    使用之電話門號分別如起訴書附表一之「Ｕ○○- 冒申電話
    一覽表」、「Ｂ○○- 冒申電話一覽表」所載，並認其二人
    與被告ｚ○○係將上開門號電話租售予詐騙集團成員持以向
    起訴書附表三所載被害人ｐ○○等91人行騙（詳細內容如起
    訴書所載）；嗣原審認定詐騙集團僅係使用被告Ｕ○○等三
    人所提供如附表三所示各門號電話向起訴書附表三所示ｐ○
    ○等91人詐欺取財，惟被告Ｕ○○、Ｂ○○等人不服原判決
    ，認為詐騙集團成員持以向附表三之ｐ○○等91人詐騙電話
    並非全係其等租售予詐騙集團等語。然查：
  1.本院上訴審就起訴書附表一之「Ｂ○○- 冒申電話一覽表」
    所載電話與起訴書附表三所載被害人ｐ○○等91人遭詐騙之
    電話進行交岔比對，認定被告Ｕ○○、Ｂ○○等人租售予詐
    騙集團之電話，其中僅附表三編號5 、6 、7 （00-0000000
    ）；編號7 （00-0000000）；編號9 （00-0000000）；編號
    10（00-0000000）；編號12（00-0000000）（00-0000000）
    （00-0000000）（00-0000000）；編號13（00-0000000）；
    編號14（00-0000000）（00-0000000）；編號15（00-00000
    00）；編號16、89（00-0000000）；編號24（00-0000000）
    ；編號64、90（00-0000000）（00-0000000）；編號69（00
    -0000000）；編號77（00-0000000）等18線電話，詐騙集團
    成員有持向附表三各編號所對應之被害人詐欺使用，並將勘
    驗比對結果載明於準備程序筆錄（上訴卷二第73-74 頁），
    復以被告Ｕ○○、Ｂ○○坦承此部分幫助常業詐欺犯行及綜
    合卷內事證，論以被告Ｕ○○、Ｂ○○及ｚ○○等三人連續
    犯幫助常業詐欺罪。
  2.茲因本院前審判決書未將上開18線電話門號逐一列載於判決
    書內，僅概略引用各該門號相對應之附表三編號，然因各該
    相對應之附表三所載電話門號，除上1.於準備程序勘驗比對
    之18線電話外，詐騙集團另使用其他門號之電話向被害人詐
    騙金錢，最高法院乃以：「…惟附表二編號5 、6 、7 、9
    、10、12、13、14、15、16、24、64、69、77、89、90所示
    之電話門號，共41線，經扣除重複使用之部分，似有35線，
    另括弧列載之《00-0000000》是否設定之轉接號碼？事實不
    明。原判決認定詐騙集團僅使用其中18線作為詐財之工具，
    則該18線之電話門號各為何，自應在事實欄詳細認定記載，
    並在理由中敘明論述，始足資為適用法令之依據。」等事由
    發回更審（詳最高法院發回理由(二)所載）。
  3.嗣本院於最高法院發回更審後，將上開起訴書附表一之「Ｕ
    ○○- 冒申電話一覽表」及「Ｂ○○- 冒申電話一覽表」所
    列電話（註：本院前審僅就「Ｂ○○- 冒申電話一覽表」部
    分進行比對，惟本次則將「Ｕ○○- 冒申電話一覽表」所列
    門號一併計入比較），與起訴書附表三所載被害人ｐ○○等
    91人及併辦意旨書（即98年度偵字第34823 號）附表一編號
    1 、附表二編號2-8 所載之詐騙集團向被害人己○○等8 人
    詐騙所使用之電話逐一比對後，得知除上開本院前審所比對
    之18線電話（含最高法院發回意旨所指：「…另括弧列載之
    『00-0000000』是否設定之轉接號碼」部分），另就訴書附
    表一之「Ｕ○○- 冒申電話一覽表」所示電話與詐騙集團持
    以向附表三所示被害人詐騙之電話進行勘驗比對後，尚有（
    即增加）Ｕ○○提供予詐騙集團使用如起訴書附表編號三之
    編號10（00-0000000）；編號11（00-0000000）；編號19（
    00-0000000）；編號20（00-0000000）；編號21（00-00000
    00）；編號63（00-0000000）；編號75、92（00-0000000）
    ；編號84（00-0000000）等10線，及併辦意旨書附表一、二
    所載編號1 （00-0000000；另00-0000000與附表三編號75電
    話號碼相同）；編號2 、6 （00-0000000）；編號3 （00-0
    000000）；編號4 、5 （00-0000000）；編號7 （000-0000
    00）；編號8 （00-0000000）等6 線亦供詐騙集團持以向被
    害人行騙，且併案意旨書附表二編號2 （00-0000000）、8
    （00-0000000）所示電話與起訴書附表一之「Ｂ○○- 冒申
    電話一覽表」所列門號相同。綜合上開本院勘驗比對結果：
    被告Ｂ○○提供予被告Ｕ○○租售詐騙集團使用向附表三
    所示被害人詐騙之電話共20線（計算方式：本院前審統計18
    線（即「Ｂ○○- 冒申電話一覽表」部分）＋併案意旨書附
    表二編號編號2 、8 所載2 線＝20線）；被告Ｕ○○部分
    共32線（計算方式：本院前審統計18線＋「Ｕ○○- 冒申電
    話一覽表」所增列10線＋併案意旨書附表一編號1 、附表二
    編號2-8 所載6 線＝32線），而此32線包含被告Ｂ○○所交
    付20線電話之事實，業經本院勘驗屬實，且為檢察官及被告
    Ｕ○○、Ｂ○○、ｚ○○暨其辯護人所不爭執（175-177 頁
    ），堪信為真實。
三、被告Ｕ○○、Ｂ○○於本院均已坦承上開連續幫助常業詐欺
    犯行，亦即被告Ｕ○○、Ｂ○○各提供上述32線（含被告Ｂ
    ○○提供20線）、20線電話供詐騙集團成員使用之幫助常業
    詐欺犯行（本院卷第302 頁）；被告ｚ○○則否認幫助常業
    詐欺犯行，並以前詞置辯。惟查：
(一)、上開被告Ｕ○○租售予詐騙集團之附表三編號5 、6 、7 、
    9 、10、11、12、13、14、15、16、19、20、21、24、63、
    64、69、75、77、84、89、90、92、93、94、95、96、97、
    98、99等32線電話（僅各該編號以「○」標示之電話部分，
    不含各該編號以「」標示非被告Ｕ○○、Ｂ○○等人提供
    之電話部分），經詐騙集團成員分別於該附表三所示時間，
    以該附表三所示詐騙方法，向卯○○等31位被害人詐得附表
    三所示金額之事實，業據證人即被害人卯○○（編號5 ）、
    丁○○（編號6 ）、Ｄ○○（編號7 ）、戌○○（編號9 ）
    、ｌ○○（編號10）、Ｌ○○（編號11）、辰○○（編號12
    ）、甲戊○（編號13）、甲甲○（編號14）、ｉ○○（編號
    15）、甲癸○（編號16）、甲辛○（編號19）、ｓ○○（編
    號20）、ｆ○○（編號21）、戊○○（編號24）、Ｅ○○（
    編號63）、癸○○（編號64）、ｑ○○（編號69）、Ａ○○
    （編號75）、ｔ○○（編號77）、丙○○（編號84）、甲己
    ○（編號89）、Ｙ○○（編號90）、己○○（編號92即併案
    編號1 ）、甲乙○（編號93即併案編號2 ）、黃○○（編號
    94即併案3 被害人，更名柯世明）、甲○○○（編號95即併
    案編號4 ）、方世陽（編號96即併案編號5 ）、Ｒ○○（編
    號97即併案編號6 ）、ｖ○○（編號98即併案編號7 ）、宇
    ○○（編號99即併案編號8 ）等人分別於警詢及偵查中證述
    綦詳（警二卷第481-482 、485-486 、492-493 、511- 513
    、518-520 、524-525 、528-529 、534 、537-538 、541-
    542 、547-548 、565-566 、569-571 、575 、590-592 、
    802 、805-806 、828-829 頁；發查卷第5-6 、36、75頁；
    偵二卷第74-75 、92-94 頁；偵三卷第100-101 、15、174-
    175 、215-216 、221-222 頁；偵四卷第16、68-70 、74-7
    5 、58、82-83 、90-91 、141-143 、153 頁），並有該等
    被害人遭詐騙匯款之郵局等國內各家金融機構匯款收據、匯
    款申請書、詐騙帳戶通報警示、受理民眾詐欺案件筆錄暨通
    報警示、詐騙電話斷話簡便格式表、報案三聯單等在卷可稽
    ，且為被告Ｕ○○等三人所不爭執，堪信為真實。
(二)、再者：
  1.證人即同案被告Ｕ○○於警詢證稱：我等販售電話門號成員
    有我及ｚ○○、王俊淦…等人，我僱請ｚ○○等人申設電話
    （警一卷第166-168 頁）；ｚ○○郵局存摺2 本（指同一帳
    號新舊2 本）都是我向他借來，為了收取客戶匯款及電話費
    之用（警一卷第172 頁）；本案申請電話主謀係Ｂ○○，92
    年初我開始做出租電話，後來93年3 月份因我出租電話線路
    不夠，我向Ｂ○○購買他申請的電話，（每組）代價5,000
    元（警一卷第237 頁）；我等成員有Ｂ○○、ｚ○○等人，
    其他人由Ｂ○○負責，我透過Ｂ○○以金錢給付方式吸收其
    他成員尋找空屋地址，以登報方式收購人頭前往電信公司申
    裝門號，我負責提供資金及販賣給不法集團，ｚ○○負責提
    供人資申請帳戶供集團販賣電話匯入金錢用，電話出租的部
    分每線押金3,000 元、每月租金2,000 元，販賣電話部分每
    線1 萬2,000 元至1 萬5,000 元，我給集團成員找空屋地址
    者1,000 元、送件申請者500 元、轉接者300 元、故障維修
    者1,000 元（警七卷第85-87 頁）等語；並於偵查中證稱：
    我負責出租（售）電話及收取月租費，客人都不會跟我見面
    ，一切都是電話連絡，客人每月匯款至人頭ｚ○○郵局帳戶
    ，我從92年3 月間開始申裝電話，同年10月開始出租，我承
    認電話是供詐騙集團、犯罪集團使用，但我不知道何人使用
    等語（偵一卷第50-51 頁）；再於本院供稱：ｚ○○沒有錢
    我會拿500 元或1000元給他作生活費，因為我有需要使用郵
    局存摺，所以向ｚ○○借存摺，ｚ○○也是因為我偶而會給
    他500 元、1000元所以才會將郵局存摺給我使用，我租售電
    話所賺款項係匯入ｚ○○提供之上開郵局帳戶內等語（本院
    卷第177-178 頁）；顯見被告Ｕ○○與Ｂ○○、ｚ○○等人
    係從事收購及尋找人頭辦理電話租售牟利，且知悉其等所租
    售之電話，可能為詐騙集團作為詐財之不法目的使用。
  2.證人即同案被告Ｂ○○於警詢證稱：我先在報紙上刊登「市
    話借三千」廣告招攬人頭，然後由我或陳宸襦（「陳仔」）
    找尋空屋地址，再由黃源耀帶人頭去各電信公司申裝市內電
    話，當外包商聯絡我前往申裝地裝設電話時，我會聯絡陳宸
    襦到申裝地驗證簽名，驗證完後，我將電話門號及住址告知
    Ｕ○○，市話部分賣給Ｕ○○，販賣每支電話以前每支5,00
    0 元，現在7,000 元；我等成員中，Ｕ○○負責收購我申請
    之電話，王文杰、黃育彬、王景輝、張義隆等四人是電信公
    司外包商負責裝設電話，陳宸襦負責到空屋地址驗證簽名或
    找空屋地址，黃源耀負責帶人頭去冒申電話，黃宗明是看報
    紙賣申裝的市話給我，ｚ○○提供人頭資料給Ｕ○○做為人
    頭帳戶及申請電話等語（警一卷第125-126 、127 、128 頁
    ）；我賣電話門號給Ｕ○○所得，他都以ｚ○○名義匯款給
    我（警一卷第136 頁）；電信申請書是我先填好空屋地址，
    再交由人頭前往申請（警一卷第142 頁）；我是聽命於Ｕ○
    ○從事購買人頭資料、填載電話申請資料並勾結電信外包商
    員工尋找空屋地址，從事申辦人頭電話提供Ｕ○○販賣，每
    申裝一線電話給Ｕ○○，我獲利5,000 元（警七卷第111 頁
    ），ｚ○○是我朋友，我介紹他給Ｕ○○認識，他專為Ｕ○
    ○前往各電信公司申請電話或提供人頭資料給Ｕ○○申請，
    申請電話以每線1,000 元代價給Ｕ○○販賣等語（警七卷第
    112 頁）；並於偵查中證稱：我申請電話交給綽號「小李」
    之Ｕ○○使用，我刊登廣告「市話借三千」，客戶會打電話
    與我連絡，我會請人與客戶約在三多路亞太電信公司或中華
    電信或速博門市辦理門號，若過件的話，就會將門號申請人
    電話號碼及裝機地址交給Ｕ○○，Ｕ○○會以每門號5,000
    元匯款到我的郵局帳戶（偵一卷第50-51 頁）；並於聲羈庭
    供述上開偵查內容，復稱：…然後我以每支市內電話5, 000
    元價格賣給Ｕ○○，Ｕ○○就匯錢入我郵局戶頭，這不是正
    常交易等語（聲羈卷一第6-7 頁）。可知被告Ｂ○○以刊登
    廣告招攬人頭申辦及收購電話門號，再將市內電話部分交付
    （價賣）被告Ｕ○○統籌對外租售牟利，並介紹ｚ○○給Ｕ
    ○○認識，使ｚ○○實際參與其與Ｕ○○等人之申辦及收購
    電話事務。
  3.另證人即同案被告ｚ○○於警詢證稱：我於92年12月初將高
    雄灣仔郵局存摺（帳號000000000000000 ）、印章、金融卡
    租給綽號「小李」之Ｕ○○充當人頭帳戶，獲利1 萬2,000
    元等語（警一卷第26、27頁）；並於偵查中證稱：我只認識
    Ｕ○○、Ｂ○○、黃源耀…，我都叫老闆Ｕ○○為「小李」
    、及老闆Ｂ○○為「進仔」，92年12月我先認識Ｂ○○，他
    介紹Ｕ○○給我認識，我幫他們二人辦理市話申請，並帶人
    到中華電信七賢路門市及東森門市辦理市內電話，每人固定
    辦理3 支，每辦1 支得500 元，我每帶一個人辦理就給我50
    0 元，通常都是「進仔」打給我，我不認識辦理門號的人，
    我有向他們說辦門號是公司要用，門號辦好持收據給「進仔
    」看，他拿錢給我後，我才拿錢給辦理門號的人，辦好的市
    話由Ｂ○○處理，另提供個人高雄灣仔內郵局帳戶及提款印
    章給Ｕ○○使用等語（偵一卷第30-32 頁），並於偵查中供
    稱：Ｂ○○找人頭給我說要去辦市內電話，但市內電話辦好
    後我就把資料拿給Ｂ○○等語（偵一卷第76頁）。足見被告
    ｚ○○係受僱於被告Ｕ○○及Ｂ○○，並依其等之指示帶人
    前往電信公司門市申辦電話供被告Ｕ○○及Ｂ○○租售牟利
    ，復將其郵局帳戶提供被告Ｕ○○作為收受租售電話收入之
    匯款使用無訛。
  4.證人即同案被告王俊淦於警詢證稱：我是Ｕ○○及Ｂ○○的
    小弟，我稱Ｕ○○為「李董」，稱綽號「林仔、進仔」之Ｂ
    ○○為「進兄」；我是看報紙刊登之收購電話門號、存摺等
    內容，復撥打電話，Ｂ○○帶我認識Ｕ○○，我聽命於Ｂ○
    ○，從事提供我本人人資申請電話、帶人頭前往中華電信公
    司申請電話門號等，Ｂ○○每星期給我約500 元至1,000 元
    報酬並提供食宿，人頭每申請1 線電話也是500 元至1000元
    ；申辦電話之成員有Ｂ○○、ｚ○○…等人，由Ｂ○○操控
    ，ｚ○○…等人負責提供個人人資申請電話、帶人頭申辦電
    話、轉接申辦電話，都是Ｂ○○提供空屋地址給我去申請電
    話等語（警一卷第197-201 頁）；並於偵查中證稱：我因賣
    電話認識Ｕ○○、Ｂ○○、ｚ○○，Ｕ○○是透過Ｂ○○認
    識的，ｚ○○是帶人去辦電話，在Ｂ○○處認識的，我幫Ｂ
    ○○帶人辦電話，他一星期給我500 元至1,000 元，我與ｚ
    ○○是各自帶人申辦電話，申請人自己去申請，號碼單拿給
    Ｂ○○，他再給申請人錢等語（偵卷二第224 頁）。顯示被
    告ｚ○○與證人王俊淦所從事之工作內容相似，亦即依被告
    Ｂ○○等人之指示，帶同其等招攬之人頭申辦電話供被告Ｕ
    ○○與Ｂ○○等人販售，以獲得被告Ｕ○○及Ｂ○○等人所
    給付之報酬。
  5.證人即提供個人資料供被告等人充當人頭申辦電話租售之劉
    佳明（警二卷第432-436 頁、偵二卷第204-205 頁）、侯肇
    儀（警二卷第400-404 頁、偵二卷第204 頁）、林宜璇（警
    二卷第409-413 頁、偵二卷第203-204 頁）、陳俊偉（警二
    卷第419-423 頁、偵二卷第202-203 頁）等人，亦分別於警
    詢及偵查中證述有提供其等之個人資料或以自己名義申辦電
    話後交付他人（指認被告Ｂ○○所僱用之黃源耀）之事實。
    另證人即同案被告潘俊延（警二卷第444-448 頁、偵二卷第
    216 頁）及郭育豪（警二卷第383-387 頁、偵二卷第203 頁
    ）等人，亦於警詢及偵查中證述其等有將申辦之電話售予被
    告Ｂ○○及黃源耀等人。且證人黃源耀於警詢亦證稱：綽號
    「林仔」之Ｂ○○是我老闆，從事申辦電話之成員我只認識
    Ｂ○○、ｚ○○，Ｂ○○通知我帶申裝電話者到電信公司門
    市申請市內電話，並填好申請書交給我；我於93年1 月上旬
    第1 次見到ｚ○○，然後於93年1 月17日中午12時左右，我
    打電話給Ｂ○○說我缺錢花用，他說有事要忙叫ｚ○○送錢
    來給我；我替Ｂ○○帶人頭到電信公司申裝市話，待人頭完
    成後申請手續交付收執聯，我先拿每線500 元給人頭，再向
    Ｂ○○拿每人500 元工錢等語（警一卷第11-13 頁）；並於
    偵查中證稱：我只認識ｚ○○及Ｂ○○，我受僱於Ｂ○○，
    當時我看報紙內容「辦市話送三千」才打電話給Ｂ○○，Ｂ
    ○○說如有人要辦市內電話，就叫我帶去電信公司門市辦理
    ，我共帶11、12人去辦過門號，這些人都先跟Ｂ○○接洽，
    Ｂ○○告訴他們電話，再與我約見面，每一個人都固定辦理
    三支市話，每帶1 個人辦理，Ｂ○○就給我500 元薪資，辦
    好的市內電話是Ｂ○○處理，ｚ○○會幫柳進福的忙，我承
    認Ｂ○○叫我帶人去辦門號是有點異常等語綦詳（偵一卷第
    26-27 頁）。
  6.綜上1.至5.所示證人之證詞，可見被告Ｂ○○係於報紙刊登
    廣告招攬申辦電話之人頭，被告Ｂ○○及陳宸襦等人負責找
    尋空屋地址，再由黃源耀帶同人頭前往電信公司申裝電話及
    至申裝地點驗證簽名後，被告Ｂ○○即將其取得之市內電話
    門號交付（賣給）被告Ｕ○○出租或販售牟利，並介紹其友
    人即被告ｚ○○與Ｕ○○認識，被告ｚ○○乃加入其等申辦
    電話事務，提供其郵局帳戶供被告Ｕ○○向詐騙集團收取租
    售電話款項使用；而被告Ｕ○○則僱用被告ｚ○○等人申辦
    電話，復與被告Ｂ○○等同案被告彼此相互配合，向被告Ｂ
    ○○價購其收購或招攬人頭所申設之市內電話門號，並以被
    告ｚ○○之郵局帳戶作為向詐騙集團收取租售電話匯款使用
    ，其等於租售電話門號之時，知悉租售之電話可能為詐騙集
    團作為詐財之不法目的使用，仍以縱有人持以為財產犯罪之
    工具亦不違反其本意之犯意租售牟利甚明，是被告Ｕ○○及
    Ｂ○○上開自白，核與事實相符，堪信為真實。另被告ｚ○
    ○經由Ｂ○○之介紹而認識Ｕ○○，提供其上開郵局帳戶存
    摺等物供Ｕ○○向騙集團成員收取租售電話所得，並協助被
    告Ｕ○○、Ｂ○○帶人前往電信公司申辦電話供其等租售使
    用，被告Ｕ○○則會不定期支付500 元至1,000 元不等金錢
    供被告ｚ○○花用，此由被告ｚ○○於偵查中證稱：其稱呼
    被告Ｕ○○、Ｂ○○為「老闆」，幫其等申辦市內電話及帶
    人前往電信公司申辦市內電話，每帶一個人申辦1 支電話即
    可取得500 元報酬等情，顯見被告ｚ○○為圖得被告Ｕ○○
    與Ｂ○○等人所給付之金錢，而提供其郵局帳戶供被告Ｕ○
    ○收取租售電話之價金，並依其等之指示，帶同招攬之人頭
    前往電信公司門市申辦電話（註：不含起訴書附表一之「Ｕ
    ○○- 冒申電話一覽表」其中以被告ｚ○○名義申辦、未供
    詐騙集團成員持以向附表三所示被害人詐騙之電話）；再稽
    之上開證人王俊淦與黃源耀等人之證述，更可確信被告ｚ○
    ○與證人等均聽從被告Ｂ○○等人之指示，負責帶人頭前往
    電話公司門市申辦電話供被告Ｂ○○與Ｕ○○等人租售牟利
    ，其等再按件取得被告Ｂ○○等人所支付每申辦1 線電話可
    取得約500 元報酬，及被告Ｕ○○不定期支付500 元至1,00
    0 元之金錢利益；又帳戶及電話等物乃一般人持相關證件即
    可輕易申辦取得之物，此為具有社會經驗之被告ｚ○○所悉
    知，然其竟長期與被告Ｕ○○、Ｂ○○等人互相配合上述申
    辦電話相關事務，復提供其私人帳戶供被告Ｕ○○與詐騙集
    團等人租售電話匯款使用，並從中賺取被告Ｕ○○與Ｂ○○
    等人所交付之金錢利益，足見其與被告Ｕ○○、Ｂ○○等人
    ，均同具有上開幫助常業詐欺之概括犯意，亦可認定。
四、綜上所述，被告ｚ○○上開所辯，顯係卸責之詞，不足採信
    。本件被告Ｕ○○、Ｂ○○及ｚ○○等三人上開連續幫助常
    業詐欺取財之犯行，均事證明確，應依法論科。
、論罪科刑及撤銷改判之理由：
一、比較新舊法：
    查被告Ｕ○○、Ｂ○○、ｚ○○等人行為後，刑法業於94年
    2 月2 日修正公布，並於95年7 月1 日施行，其中：
(一)、修正前刑法第340 條常業詐欺取財罪之法定刑為1 年以上7
    年以下有期徒刑，得併科50000 元以下罰金。惟刑法修正後
    ，已刪除連續犯及常業詐欺取財罪之規定，依法應將所犯各
    次詐欺取財犯罪分論併罰，合併計算其法定刑之結果，顯較
    原常業犯之單一法定刑為重，依刑法第2 條第1 項規定，應
    適用較輕之修正前刑法第340 條之規定論科。
(二)、修正前刑法第30條第1 項、第2 項規定：「幫助他人犯罪者
    ，為從犯。雖他人不知幫助之情者，亦同」、「從犯之處罰
    ，得按正犯之刑減輕之」；而修正後之刑法第30條第1 項、
    第2 項則規定：「幫助他人實行犯罪行為者，為幫助犯。雖
    他人不知幫助之情者，亦同。」、「幫助犯之處罰，得按正
    犯之刑減輕之」。故不論依修正前或修正後之規定，均構成
    幫助犯並得減輕之，並無新舊法比較適用之問題。
(三)、修正後刑法刪除第56條關於連續犯之規定，而被告三人於修
    正前所為數次犯刑法第30條第1 項、第340 條幫助常業詐欺
    取財之犯行，如依刪除前之連續犯規定論以一罪，僅得加重
    其刑至2 分之1 ，倘依新法規定則應數罪併罰，其刑度較依
    連續犯規定論以一罪之結果為重，新法並非較有利於行為人
    ，依刑法第2 條第1 項前段規定，應適用修正前之刑法論處
    。
(四)、另按受有期徒刑之執行完畢，於5 年內之95年1 月間故意再
    犯有期徒刑以上之罪，無論依修正前刑法第47條或修正後第
    47條第1 項之規定均構成累犯，即無有利或不利之情形，於
    刑法修正施行後法院為裁判時，無庸為新、舊法之比較（最
    高法院97年度第2 次刑庭會議決議意旨參考）。被告Ｂ○○
    、ｚ○○曾有如事實欄一所示之前科紀錄，有臺灣高等法院
    被告前案紀錄表在卷可稽，其等故意幫助常業詐欺取財之行
    為，不論依修正前或修正後之規定，被告Ｂ○○、ｚ○○均
    構成累犯，即無有利或不利之情形，於刑法修正施行後法院
    為裁判時，無庸為新、舊法之比較。
(五)、經綜合比較結果，應依刑法第2 條第1 項前段規定，整體適
    用修正前刑法之相關規定予以論處。
二、論罪科刑：
(一)、按刑法上之幫助犯，係對於犯罪與正犯有共同之認識，而以
    幫助之意思，對於正犯資以助力，而未參與實施犯罪之行為
    者而言，是以如未參與實施犯罪構成要件之行為，而係出於
    幫助之意思提供助力，即屬幫助犯，而非共同正犯。又個人
    之基本資料、行動電話或巿內電話等，乃攸關個人財產權益
    保障及個人通訊隱私，專屬性甚高，衡諸常理，若非與本人
    有密切關係，不可能任意提供予他人使用。又坊間報章雜誌
    及其他新聞媒體，對於犯罪集團為掩飾其等從事詐欺取財犯
    行，經常利用他人之電話，進行詐騙他人存款或為匯款工具
    ，用以規避執法人員查緝，並掩飾確保自己犯罪所得財物等
    犯行，已多所報導及再三披露，依一般人之社會生活經驗法
    則，倘他人不自己申請設立電話而蒐集不特定人之電話號碼
    使用，衡情應可預見乃係被利用為與財產有關之犯罪工具，
    縱無證據證明提供之人明知該不詳人士之犯罪態樣，然就該
    不詳人士嗣後將其提供之電話號碼供作詐欺取財之用，顯不
    違反其本意，則提供之人有幫助該不詳人士詐欺取財之未必
    故意，甚為顯明。又刑法上所謂『常業』，指反覆以同種類
    行為為目的之社會活動之職業性犯罪而言，至於犯罪所得之
    多寡，是否恃此犯罪為唯一之謀生職業，則非所問（最高法
    院85年度臺上字第510 號判例意旨參考）。又按刑法第28條
    之共同正犯，係指二人以上共同實施犯罪之行為者而言，幫
    助他人犯罪，並非實施正犯，在事實上雖有二人共同幫助犯
    罪，要亦各負幫助犯罪責任，仍無適用第28條之餘地（最高
    法院33年度上字第793 號判例意旨參考）。
(二)、查本件各不詳之詐欺集團成員，於取得被告Ｕ○○所交付之
    人頭電話門號後，即反覆於不同之時間、地區、以各種名目
    詐騙上開附表三所示被害人，顯係以從事同種類行為之職業
    性犯罪，不論是否恃此犯罪為唯一之謀生職業，各該不詳詐
    騙犯罪集團之成員應係犯修正前刑法第340 條之常業詐欺取
    財罪。被告Ｕ○○將自被告Ｂ○○、ｚ○○收購而來之人頭
    電話，價賣或出租上開予上開集團成員，提供助力使其等行
    詐之目的易於達成，惟無證據證明其參與常業詐欺之構成要
    件行為，所為係刑法第30條第1 項、第340 條之幫助常業詐
    欺取財罪。被告Ｂ○○將收購而來之人頭電話價賣為之設定
    轉接，提供予被告Ｕ○○使用；被告ｚ○○受僱於被告Ｕ○
    ○及Ｂ○○，並為其等帶人前往電信公司申辦電話後交予被
    告Ｕ○○使用，另提供其郵局帳戶予被告Ｕ○○作為租售電
    話門號入帳之用，亦均無證據證明其等有參與常業詐欺之構
    成要件之行為，所為均屬幫助被告Ｕ○○遂行上開幫助詐騙
    集團之行為，為幫助幫助犯，亦均應論以刑法第30條第1 項
    、第340 條之幫助常業詐欺取財罪。被告Ｕ○○、Ｂ○○、
    ｚ○○等人彼此間，雖相互有縱向或橫向之連結，而在事實
    上雖有二人共同幫助犯罪，仍須各負幫助犯罪責任，不能論
    以共同正犯，公訴人認本件被告Ｕ○○等人彼此間有共同正
    犯關係，容有誤會。
(三)、被告Ｕ○○、Ｂ○○、ｚ○○等人，連續多次或將所收購之
    人頭電話門號轉賣或轉租予不同單位之詐騙集團，或幫助將
    人頭電話設定轉接功能，直接或協助提供不同單位不詳常業
    詐欺集團成員使用之幫助行為，均時間相近，行為相同，顯
    係基於概括之犯意為之，應依刪除前連續犯之規定，均論以
    一罪，並依法加重其刑。又被告Ｂ○○、ｚ○○，曾有如事
    實欄一所載之刑事紀錄，有前開前案紀錄表2 份在卷可稽，
    其等於有期徒刑執行完畢後，5 年內故意再犯本件有期徒刑
    以上之罪，均應依刑法第47條第1 項之規定論以累犯，並分
    別加重其刑。被告Ｕ○○、Ｂ○○及ｚ○○等人幫助詐騙集
    團成員遂行詐騙行為，均應依刑法第30條第2 項之規定，減
    輕其刑；並就被告Ｂ○○、ｚ○○部分遞加重後減輕之；就
    被告Ｕ○○部分，先加重後減輕之。另臺灣高雄地方法院檢
    察署檢察官以98年度偵字第34823 號移送併辦部分（即附表
    三編號92-99 部分，亦即併案附表一編號1 及附表二編號2-
    8 部分），經核與上開論罪科刑部分具有連續犯之裁判上一
    罪之關係，為起訴效力所及，本院自得併予審理。
三、原審以被告Ｕ○○、Ｂ○○及ｚ○○之罪證明確，因而予以
    論科，固非無見。惟查：
(一)、被告Ｕ○○、Ｂ○○提供予詐騙集團持向被害人詐騙之電話
    僅有上述附表三所示之32線（Ｕ○○）及20線（Ｂ○○），
    並無證據證明除上開範圍之外之如附表三所示之其他電話門
    號，亦屬被告等人所交付提供予詐騙集團使用；原判決認如
    附表三所示之各電話門號均屬被告等人所提供，容有未洽。
(二)、被告Ｕ○○、Ｂ○○及ｚ○○等人幫助詐騙集團成員遂行詐
    騙行為，原判決於理由中已論及應減輕其刑之意旨，惟漏未
    敘明依刑法第30條第2 項之規定減輕其刑，致判決失其減輕
    之依據，亦有未合。
(三)、原判決認定檢察官就被告Ｕ○○併辦部分（95年度偵字第14
    311 號；本院上訴審已退併辦），與起訴部分具有裁判上一
    罪關係而併予審理，然未於該判決附表二載明併案之事實暨
    被害人之範圍，且就檢察官嗣於本院移送併案部分（98年度
    偵字第34823 號，即本判決附表三編號92-99 部分，亦即併
    案意旨書附表一編號1 及附表二編號2-8 部分），亦未及審
    酌（即被害人ｖ○○等部分），同有未合。
四、被告Ｕ○○、Ｂ○○及ｚ○○等三人以原審認定之事實失出
    ，並認原判決量刑過重，指摘原判決不當，提起上訴，均非
    無理由，應由本院將原判決關於被告Ｕ○○、Ｂ○○及ｚ○
    ○部分撤銷改判。本院審酌被告Ｕ○○、Ｂ○○長期提供人
    頭電話門號予詐欺集團，幫助集團成員對不特定人詐財，危
    害社會治安甚鉅，且分別居於主導及盤商地位，實屬非是，
    惟事後均已坦承犯行，頗具悔意；被告ｚ○○貪圖小利，參
    與程度不深，惟於本院審理時未能坦認犯行，未見悔意，暨
    被告Ｂ○○及ｚ○○均係累犯，本件被害人數非少及被詐騙
    金額達數百萬元等一切情狀，分別量處被告Ｕ○○有期徒刑
    1 年10月；被告Ｂ○○有期徒刑1 年8 月；被告ｚ○○有期
    徒刑1 年2 月，惟因被告ｚ○○之犯罪時間在96年4 月24日
    以前，且合於中華民國96年罪犯減刑條例第2 條第1 係第3
    款之規定，應減為有期徒刑7 月。扣案附表四編號1 、2 、
    3 「扣押物品」欄所示之物，分別為被告Ｕ○○、Ｂ○○、
    ｚ○○所有，為供犯罪所用或預備供犯罪之物，業據被告Ｕ
    ○○等人供述在卷（原審卷三第36-37 頁），應均依刑法第
    38條第1 項第2 款之規定，宣告沒收。
五、不另為無罪諭知部分：
(一)、公訴意旨另以：被告Ｕ○○、Ｂ○○自92年1 月間某日起，
    至94年1 月18日為警查獲止，提供其等收購或以人頭名義申
    辦之起訴書附表一之「Ｕ○○- 冒申電話一覽表」、「Ｂ○
    ○- 冒申電話一覽表」所示電話，並向起訴書附表三所載ｐ
    ○○等91位被害人詐欺取財，而被告ｚ○○（因涉犯竊盜案
    件於93年9 月9 日執行完畢）亦加入其等之收購及申辦電話
    行列，並以其名義申辦10支電話借予被告Ｕ○○使用，因認
    其等此部分亦涉犯刑法第30條第1 項、第340 條之幫助常業
    詐欺取財罪云云。
(二)、惟查：被告Ｕ○○租售電話予詐騙集團之犯罪時間及電話門
    號均如附表一編號1 與附表三編號5 、6 、7 、9 、10、11
    、12、13、14、15、16、19、20、21、24、63、64、69、75
    、77、84、89、90、92-99 所示32線電話及卯○○等31位被
    害人；另被告Ｂ○○之幫助常業詐欺取財犯行，其犯罪時間
    及電話門號如附表一編號2 與附表三編號5 、6 、7 、9 、
    10、12、13、14、15、16、24、64、69、77、89、90、93、
    97、99所示20線電話及各該門號對應之附表三所示被害人；
    且經本院比對勘驗結果，起訴書附表一之「Ｕ○○- 冒申電
    話一覽表」所載以被告ｚ○○名義申辦之12線電話（電話門
    號如起訴書附表一所載），均未經詐騙集團成員持以向附表
    三所示被害人詐騙使用，亦無被害人指證被告Ｕ○○、Ｂ○
    ○及ｚ○○等人涉犯此部分幫助常業詐欺取財犯行；本院復
    查無其他證據足資佐證被告Ｕ○○、Ｂ○○及ｚ○○等三人
    有起訴書所指上開論罪科刑範圍以外之幫助常業詐欺取財犯
    行〔含起訴書所載被告等三人之「犯罪時間」（即被告等三
    人於附表一編號1 、2 、3 所示犯行以外之時間，如被告Ｂ
    ○○自92年1 月間起至同年11月間止…等）及「電話門號」
    （即上開論罪科刑以外之電話門號）等，此即本次最高法院
    發回意旨(三)所指摘部分，此部分依法即屬不能證明犯罪，原
    應諭知此部分無罪，惟公訴人認此部分倘成立犯罪，則與上
    開經判決有罪部分，分別具有刪除前連續犯之裁判上一罪之
    關係，爰不另為無罪之諭知。
六、同案被告陳宸襦、王文杰、張義隆、黃育彬、黃源耀、王景
    輝、王俊淦、郭育豪、潘俊延部分，均經原審判決有罪確定
    ；同案被告劉保南已歿，業經原審為不受理判決；同案被告
    許勝勇則經原審裁定移轉管轄確定，均不另論列。
據上論結，應依刑事訴訟法第369 條第1 項前段、第364 條、第
299 條第1 項前段，刑法第2 條第1 項前段，修正前刑法第56條
、第340 條，刑法第30條、第47條第1 項、第38條第1 項第2款
，中華民國96年罪犯減刑條例第2 條第1 項第3 款、第7 條，判
決如主文。
本案經檢察官張益昌到庭執行職務。
中    華    民    國    99    年    11    月    10    日
                  刑事第三庭  審判長法  官   莊崑山
                                    法  官   莊松泉
                                    法  官   唐照明
以上正本證明與原本無異。
如不服本判決應於收受本判決後10日內向本院提出上訴書狀，其
未敘述上訴理由者，並得於提起上訴後10日內向本院補提理由書
狀（均須按他造當事人之人數附繕本）「切勿逕送上級法院」。
中    華    民    國    99    年    11    月    10    日
                                    書記官   黃琳群
附錄本件判決論罪科刑法條：
修正前中華民國刑法第340條
以犯第339 條之罪為常業者，處1 年以上7 年以下有期徒刑，得
併科5 萬元以下罰金。
┌──────────────────────────────┐
│附表一：                                                    │
├──┬────┬─────┬─────┬──────────┤
│編號│ 姓  名 │  時  間  │  地  點  │   犯  罪  情  形   │
├──┼────┼─────┼─────┼──────────┤
│ 1  │Ｕ○○  │92年1 月初│高雄縣市、│以人頭曾嘉彥名義申設│
│    │        │起至94年1 │台南縣市、│「豐均通信行」，並刊│
│    │        │月18日止  │屏東縣    │登「環保電話出租」廣│
│    │        │          │          │告，以每人新臺幣500 │
│    │        │          │          │元代價收購人頭電話後│
│    │        │          │          │，再於自由時報、臺灣│
│    │        │          │          │時報上刊登廣告，以每│
│    │        │          │          │線1 萬2000至1 萬5000│
│    │        │          │          │元之代價賣予他人，或│
│    │        │          │          │以每線每月1500元之價│
│    │        │          │          │格租予他人使用，租金│
│    │        │          │          │則匯至ｚ○○所有之郵│
│    │        │          │          │局帳戶。            │
├──┼────┼─────┼─────┼──────────┤
│ 2  │Ｂ○○  │92年11、12│高雄縣市、│在自由時報、臺灣時報│
│    │        │月間起至94│屏東縣    │等報紙，刊登「辦門號│
│    │        │年1 月18日│          │領現金」、「雙證件影│
│    │        │止        │          │印送5 百」、「收購門│
│    │        │          │          │號三千」、「市話借三│
│    │        │          │          │千，收購雙證件5 百」│
│    │        │          │          │等廣告招攬人頭，並指│
│    │        │          │          │示黃源耀等人帶同人頭│
│    │        │          │          │前往申請中華電信、亞│
│    │        │          │          │太電信等電話門號，再│
│    │        │          │          │以每組門號5000至7000│
│    │        │          │          │元價格，賣予被告許文│
│    │        │          │          │財使用；若設定轉接，│
│    │        │          │          │每支門號可再得300 元│
│    │        │          │          │。                  │
├──┼────┼─────┼─────┼──────────┤
│ 3  │ｚ○○  │93年9 月10│高雄市七賢│受僱於被告Ｕ○○、柳│
│    │        │日以後某日│路「中華電│福進，以每人500 元之│
│    │        │起至94 年1│信」、五福│代價，帶人前往申請市│
│    │        │月18日止  │路、三多路│內電話門號，再交予被│
│    │        │          │「東森寬頻│告Ｕ○○等人，另提供│
│    │        │          │」        │其所有之中華郵政高雄│
│    │        │          │          │市灣仔內郵局帳號0041│
│    │        │          │          │0000-0000000號帳戶予│
│    │        │          │          │Ｕ○○收受租售電話之│
│    │        │          │          │匯款使用。          │
└──┴────┴─────┴─────┴──────────┘
┌──────────────────────────────┐
│附表二：詐騙集團成員名稱                                    │
├──────────────────────────────┤
│ 綽號「阿富」、「員陳」、「林仔」、「小王」、「噴火」、「黃 │
│ 仔」、「阿興」、「高郭」、「葉仔」、「劉仔」、「彰劉」、「 │
│ 高楊」、「揚方」、「吳仔」、「高陳」、「高蔡」             │
│ 、「南李」、「韓仔」、「新蔡」、「周仔」、「阿樺」、「蔡陳 │
│ 」、「大李」、「葉林」、「阿豪」、「林來發」、「蔡董」、「 │
│ 小陳」、「阿偉」、「小張」、「陳仔」、「小林」、「洪仔」、 │
│ 「小洪」、「大洪」、「紀仔」、「阿如」、「小楊」等人所屬詐 │
│ 騙集團。                                                   │
└──────────────────────────────┘
┌───────────────────────────────────────────┐
│附表三：被害人遭騙經過一覽表                                                          │
├───────────────────────────────────────────┤
│附註：「許30線」：指「Ｕ○○- 冒申電話一覽表」之電話中經詐騙集團使用向本附表所示被害│
│                    人詐欺之電話數目，並以「○」標示。                                │
│      「柳20線」：指「Ｂ○○- 冒申電話一覽表」之電話中經詐騙集團使用向本附表所示被害│
│                    人詐欺之話數目，並以「○」標示。                                  │
│      「董0線」：以被告ｚ○○名義申辦之電話均未經詐騙集團使用向被害人詐欺取財。     │
│      被告Ｕ○○租售予詐騙集團32線電話，除下列「許30線」所載30線外，尚包含本附表編號│
│        10（00-0000000）、77（00-0000000）所示被告Ｂ○○交付被告Ｕ○○租售之2 線電話（│
│        即「柳20線」編號10、77之上開2 線），合計32線電話。                            │
│      下列編號1 至91部分為檢察官起訴之範圍；另編號92至99（即併案編號1 至8 ）則係移送│
│        併辦部分。                                                                    │
├─────┬─────────────┬──────┬─┬─┬─┬─────┬────┤
│          │        發生時間          │            │許│柳│董│詐騙方式、│詐騙金額│
│  被害人  ├─────────────┤ 詐騙電話   │30│20│0 │手法      │        │
│          │        發生地點          │            │線│線│線│          │        │
├─┬───┼─────────────┼──────┼─┼─┼─┼─────┼────┤
│01│ｐ○○│93年11月02日20時00分      │00-0000000  ││││以電話佯稱│10000元 │
│  │      ├─────────────┤00-0000000  │  │  │  │中獎通知詐│        │
│  │      │台北縣中和市○○街25巷15弄│            │  │  │  │騙金錢    │        │
│  │      │12號                      │            │  │  │  │          │        │
├─┼───┼─────────────┼──────┼─┼─┼─┼─────┼────┤
│02│Ｎ○○│93年11月17日13時53分      │00-0000000  ││││以電話佯稱│71700元 │
│  │      ├─────────────┤00-0000000  │  │  │  │中獎通知詐│        │
│  │      │彰化縣秀水鄉○○村○○路77│            │  │  │  │騙金錢    │        │
│  │      │號                        │            │  │  │  │          │        │
├─┼───┼─────────────┼──────┼─┼─┼─┼─────┼────┤
│03│天○○│93年11月9日11時10分       │00-0000000  ││││以電話佯稱│91800元 │
│  │      ├─────────────┤00-0000000  │  │  │  │中獎通知詐│        │
│  │      │桃園市○○路25號7樓       │00-0000000  │  │  │  │騙金錢    │        │
├─┼───┼─────────────┼──────┼─┼─┼─┼─────┼────┤
│04│ｒ○○│93年11月26日14時30分      │00-0000000  ││││以電話佯稱│400000元│
│  │      ├─────────────┤0000000000  │  │  │  │中獎通知詐│        │
│  │      │台中市○區○○路一段207巷 │            │  │  │  │騙金錢    │        │
│  │      │17-30號8樓                │            │  │  │  │          │        │
├─┼───┼─────────────┼──────┼─┼─┼─┼─────┼────┤
│05│卯○○│93年11月25日22時30分      │0000000000  ││││以電話佯稱│100000元│
│  │      ├─────────────┼──────┼─┼─┼─┤綁票勒贖  │        │
│  │      │台北市○○區○○街52巷23-1│00-0000000  │○│○││          │        │
│  │      │號3樓                     │潘俊延申請  │  │  │  │          │        │
│  │      │                          │18線電話之一│  │  │  │          │        │
├─┼───┼─────────────┼──────┼─┼─┼─┼─────┼────┤
│06│丁○○│93年11月11日(正確時間不詳)│00-0000000  │○│○││以電話佯稱│308000元│
│  │      ├─────────────┤（同編號5） │  │  │  │中獎通知詐│        │
│  │      │台北市○○區○○路二段486 ├──────┼─┼─┼─┤騙金錢    │        │
│  │      │巷14號3樓之3              │0000000000  ││││          │        │
├─┼───┼─────────────┼──────┼─┼─┼─┼─────┼────┤
│07│Ｄ○○│93年12月03日10時00分      │00-0000000  │○│○││以電話佯稱│198000元│
│  │      │                          │曾政始申請  │  │  │  │中獎通知詐│        │
│  │      │                          │18線電話之一│  │  │  │騙金錢    │        │
│  │      ├─────────────┼──────┼─┼─┼─┤          │        │
│  │      │苗栗市福星里永康04號      │00-0000000  │○│○││          │        │
│  │      │                          │（同編號5） │  │  │  │          │        │
├─┼───┼─────────────┼──────┼─┼─┼─┼─────┼────┤
│08│酉○○│93年12月07日12時00分      │00-0000000  ││││以電話佯稱│426000元│
│  │      ├─────────────┤00-0000000  │  │  │  │中獎通知詐│        │
│  │      │板橋市○○路○段421巷38號 │            │  │  │  │騙金錢    │        │
├─┼───┼─────────────┼──────┼─┼─┼─┼─────┼────┤
│09│戌○○│93年12月06日09時00分      │0000000000  ││││以電話佯稱│138000元│
│  │      ├─────────────┼──────┼─┼─┼─┤中獎通知詐│        │
│  │      │新店市○○街6號10樓       │00-0000000  │○│○││騙金錢    │        │
│  │      │                          │吳榮芳申請  │  │  │  │          │        │
│  │      │                          │18線電話之一│  │  │  │          │        │
├─┼───┼─────────────┼──────┼─┼─┼─┼─────┼────┤
│10│ｌ○○│93年12月29日14時55分      │00-0000000  ││○││以電話佯稱│100000元│
│  │      ├─────────────┤劉佳明申請  │  │  │  │中獎通知詐│        │
│  │      │彰化縣員林鎮○○里○○路一│18線電話之一│  │  │  │騙金錢    │        │
│  │      │段218號                   ├──────┼─┼─┼─┤          │        │
│  │      │                          │00-0000000  │○│││          │        │
│  │      │                          │陳進財申請  │  │  │  │          │        │
│  │      │                          ├──────┼─┼─┼─┤          │        │
│  │      │                          │00-0000000  ││││          │        │
│  │      │                          │0000000000  │  │  │  │          │        │
├─┼───┼─────────────┼──────┼─┼─┼─┼─────┼────┤
│11│Ｌ○○│93年12月27日13時22分      │00-0000000  │○│││以電話佯稱│40000元 │
│  │      ├─────────────┤陳進財申請  │  │  │  │中獎通知詐│        │
│  │      │台中縣外埔鄉○○村○○路  ├──────┼─┼─┼─┤騙金錢    │        │
│  │      │755巷2弄25號              │00-0000000  ││││          │        │
│  │      │                          │000-000000  │  │  │  │          │        │
│  │      │                          │11766       │  │  │  │          │        │
├─┼───┼─────────────┼──────┼─┼─┼─┼─────┼────┤
│12│辰○○│94年01月06日15時44分      │00-0000000  │○│○││以電話佯稱│180000元│
│  │      ├─────────────┤00-0000000  │  │  │  │中獎通知詐│        │
│  │      │南投縣草屯鎮○○里○○路  │李國展申請  │  │  │  │騙金錢    │        │
│  │      │154號之52                 │18線電話之一│  │  │  │          │        │
│  │      │                          ├──────┼─┼─┼─┤          │        │
│  │      │                          │00-0000000  │○│○││          │        │
│  │      │                          │呂政鴻申請  │  │  │  │          │        │
│  │      │                          │18線電話之一│  │  │  │          │        │
│  │      │                          ├──────┼─┼─┼─┤          │        │
│  │      │                          │0000000000  │○│○││          │        │
│  │      │                          │(劉保南申請 │  │  │  │          │        │
│  │      │                          │之00-0000000│  │  │  │          │        │
│  │      │                          │號轉接，18線│  │  │  │          │        │
│  │      │                          │電話之一)   │  │  │  │          │        │
├─┼───┼─────────────┼──────┼─┼─┼─┼─────┼────┤
│13│甲戊○│94年01月05日中午12時56分  │00-0000000  │○│○││以電話佯稱│60000元 │
│  │      ├─────────────┤侯肇義申請  │  │  │  │中獎通知詐│        │
│  │      │臺中市北屯區平陽里14鄰梅川│18線電話之一│  │  │  │騙金錢    │        │
│  │      │西路四段309號             ├──────┼─┼─┼─┤          │        │
│  │      │                          │00-0000000  ││││          │        │
│  │      │                          │(000000000  │  │  │  │          │        │
│  │      │                          │11722）     │  │  │  │          │        │
├─┼───┼─────────────┼──────┼─┼─┼─┼─────┼────┤
│14│甲甲○│94年01月07日13時00分      │0000000000  ││││以電話佯稱│68000元 │
│  │      ├─────────────┤00-0000000  │  │  │  │中獎通知詐│        │
│  │      │彰化縣永靖鄉光雲村意善巷78├──────┼─┼─┼─┤騙金錢    │        │
│  │      │號                        │00-0000000  │○│○││          │        │
│  │      │                          │賴志偉申請  │  │  │  │          │        │
│  │      │                          │18線電話之一│  │  │  │          │        │
│  │      │                          ├──────┼─┼─┼─┤          │        │
│  │      │                          │00-0000000  │○│○││          │        │
│  │      │                          │邱俊男申請  │  │  │  │          │        │
│  │      │                          │18線電話之一│  │  │  │          │        │
├─┼───┼─────────────┼──────┼─┼─┼─┼─────┼────┤
│15│ｉ○○│94年01月12日(正確時間不詳)│000-000000  ││││以電話佯稱│196000元│
│  │      ├─────────────┤90202       │  │  │  │中獎通知詐│        │
│  │      │新竹縣竹北市○○○路398號 │0000000000  │  │  │  │騙金錢    │        │
│  │      │                          ├──────┼─┼─┼─┤          │        │
│  │      │                          │00-0000000  │○│○││          │        │
│  │      │                          │郭育豪申請  │  │  │  │          │        │
│  │      │                          │18線電話之一│  │  │  │          │        │
├─┼───┼─────────────┼──────┼─┼─┼─┼─────┼────┤
│16│甲癸○│94年01月28日12時09分      │00-0000000  │○│○││以電話佯稱│130000元│
│  │      ├─────────────┤林宜璇申請  │  │  │  │中獎通知詐│        │
│  │      │彰化縣芳苑鄉路○村路○路35│18線電話之一│  │  │  │騙金錢    │        │
│  │      │號                        ├──────┼─┼─┼─┤          │        │
│  │      │                          │00-0000000  ││││          │        │
│  │      │                          │000-000000  │  │  │  │          │        │
│  │      │                          │11722       │  │  │  │          │        │
├─┼───┼─────────────┼──────┼─┼─┼─┼─────┼────┤
│17│甲丁○│93年03月28日16時43分      │00-00000000 ││││以電話佯稱│148986元│
│  │      │93年08月24日14時01分      │0000000000  │  │  │  │信用卡盜刷│138000元│
│  │      ├─────────────┤0000000000  │  │  │  │、中獎通知│        │
│  │      │澎湖縣湖西村99號          │00-0000000  │  │  │  │詐騙金餞  │        │
├─┼───┼─────────────┼──────┼─┼─┼─┼─────┼────┤
│18│甲卯○│93年04月09日12時50分      │00-0000000  ││││以貸款廣告│17800元 │
│  │      ├─────────────┤0000000000  │  │  │  │詐騙金錢  │        │
│  │      │高雄縣大寮鄉○○村○○○路│            │  │  │  │          │        │
│  │      │184巷172號                │            │  │  │  │          │        │
├─┼───┼─────────────┼──────┼─┼─┼─┼─────┼────┤
│19│甲辛○│93年08月07日12時00分      │00-0000000  │○│││以電話佯稱│376000元│
│  │      ├─────────────┤楊澤仁申請  │  │  │  │中獎通知詐│        │
│  │      │宜蘭市○○○路326號       ├──────┼─┼─┼─┤騙金錢    │        │
│  │      │                          │00-0000000  ││││          │        │
│  │      │                          │00-0000000  │  │  │  │          │        │
│  │      │                          │00-0000000  │  │  │  │          │        │
├─┼───┼─────────────┼──────┼─┼─┼─┼─────┼────┤
│20│ｓ○○│93年10月10日15時30分      │0000000000  ││││以電話佯稱│98000元 │
│  │      ├─────────────┼──────┼─┼─┼─┤中獎通知詐│        │
│  │      │嘉義縣中埔鄉和美村24鄰後庄│00-0000000  │○│││騙金錢    │        │
│  │      │188之55號                 │吳明川申請  │  │  │  │          │        │
├─┼───┼─────────────┼──────┼─┼─┼─┼─────┼────┤
│21│ｆ○○│93年08月05日11時00分      │00-0000000  │○│││以電話佯稱│68000元 │
│  │      │                          │吳明川申請  │  │  │  │          │        │
│  │      ├─────────────┼──────┼─┼─┼─┤中獎通知詐│        │
│  │      │台中市○○區○○里○○○路│0000000000  ││││騙金錢    │        │
│  │      │98巷7弄68號7樓            │            │  │  │  │          │        │
├─┼───┼─────────────┼──────┼─┼─┼─┼─────┼────┤
│22│甲丑○│93年04月06日22時00分      │00-00000000 ││││以電話佯稱│63480元 │
│  │      ├─────────────┤00-0000000  │  │  │  │身份證遭盜│        │
│  │      │新店市○○路○段97之1號5樓│            │  │  │  │用詐騙金錢│        │
├─┼───┼─────────────┼──────┼─┼─┼─┼─────┼────┤
│23│亥○○│92年12月25日12時52分      │0000000000  ││││以電話佯稱│88053元 │
│  │      ├─────────────┤000-000000  │  │  │  │中獎通知詐│        │
│  │      │嘉義縣竹崎鄉桃園村桃園119 │9514        │  │  │  │騙金錢    │        │
│  │      │號                        │00-0000000  │  │  │  │          │        │
├─┼───┼─────────────┼──────┼─┼─┼─┼─────┼────┤
│24│戊○○│94年02月22日15時00分      │00-00000000 ││││以電話佯稱│60000元 │
│  │      ├─────────────┤000-000000  │  │  │  │中獎通知詐│        │
│  │      │南投縣草屯鄉○○里○○○街│12312       │  │  │  │騙金錢    │        │
│  │      │48號                      ├──────┼─┼─┼─┤          │        │
│  │      │                          │00-0000000  │○│○││          │        │
│  │      │                          │陳俊偉申請  │  │  │  │          │        │
│  │      │                          │18線電話之一│  │  │  │          │        │
├─┼───┼─────────────┼──────┼─┼─┼─┼─────┼────┤
│25│丑○○│93年03月04日12時00分      │0000000000  ││││以電話佯稱│0000000 │
│  │      ├─────────────┤00-0000000  │  │  │  │中獎通知詐│元      │
│  │      │桃園縣中壢市○○路30之2號3│            │  │  │  │騙金錢    │        │
│  │      │樓                        │            │  │  │  │          │        │
├─┼───┼─────────────┼──────┼─┼─┼─┼─────┼────┤
│26│申○○│93年03月20日17時15分      │00-0000000  ││││以電話佯稱│7875元  │
│  │      ├─────────────┤00-0000000  │  │  │  │健保退費詐│        │
│  │      │台南縣柳營鄉果毅村218之9號│00-00000000 │  │  │  │騙金錢    │        │
├─┼───┼─────────────┼──────┼─┼─┼─┼─────┼────┤
│27│ｅ○○│93年03月29日(時間不詳)    │00-0000000  ││││以電話佯稱│239320元│
│  │      ├─────────────┤            │  │  │  │中獎通知詐│        │
│  │      │南投縣國姓鄉大石村昌榮巷17│            │  │  │  │騙金錢    │        │
│  │      │之1號                     │            │  │  │  │          │        │
├─┼───┼─────────────┼──────┼─┼─┼─┼─────┼────┤
│28│甲寅○│93年2、3月(正確時間不詳)  │00-0000000  ││││以電話佯稱│58000元 │
│  │      ├─────────────┤00-0000000  │  │  │  │中獎通知詐│        │
│  │      │台北市○○區○○路一段41之│00-0000000  │  │  │  │騙金錢    │        │
│  │      │1號5樓                    │00-0000000  │  │  │  │          │        │
├─┼───┼─────────────┼──────┼─┼─┼─┼─────┼────┤
│29│乙○○│94年04月02日(正確時間不詳)│00-0000000  ││││以信件佯稱│457600元│
│  │      ├─────────────┤            │  │  │  │中獎通知詐│        │
│  │      │台北市○○區○○路406號5樓│            │  │  │  │騙金錢    │        │
│  │      │之1                       │            │  │  │  │          │        │
├─┼───┼─────────────┼──────┼─┼─┼─┼─────┼────┤
│30│Ｚ○○│94年04月02日(正確時間不詳)│00-0000000  ││││以信件佯稱│293000元│
│  │      ├─────────────┤00-0000000  │  │  │  │中獎通知詐│        │
│  │      │台北縣淡水鎮○○路88之3號 │00-0000000  │  │  │  │騙金錢    │        │
│  │      │12樓                      │            │  │  │  │          │        │
├─┼───┼─────────────┼──────┼─┼─┼─┼─────┼────┤
│31│未○○│93年04月12日下午          │00-00000000 ││││以電話佯稱│260000元│
│  │      ├─────────────┤00-00000000 │  │  │  │中獎通知詐│        │
│  │      │台中縣豐原市北陽里3鄰南陽 │00-00000000 │  │  │  │騙金錢    │        │
│  │      │路國民新村77號            │00-0000000  │  │  │  │          │        │
├─┼───┼─────────────┼──────┼─┼─┼─┼─────┼────┤
│32│Ｃ○○│93年03月15日17時20分      │00-0000000  ││││以電話佯稱│99899元 │
│  │      ├─────────────┤00-00000000 │  │  │  │健保退費詐│        │
│  │      │台南縣鹽水鎮岸內里蔦松腳14│            │  │  │  │騙金錢    │        │
│  │      │之47號                    │            │  │  │  │          │        │
├─┼───┼─────────────┼──────┼─┼─┼─┼─────┼────┤
│33│ｙ○○│93年04月01日14時30分      │0000000000  ││││以電話佯稱│58500元 │
│  │      ├─────────────┤00-00000000 │  │  │  │中獎通知詐│        │
│  │      │高雄市三民區○○○路288巷3│            │  │  │  │騙金錢    │        │
│  │      │弄2號3樓                  │            │  │  │  │          │        │
├─┼───┼─────────────┼──────┼─┼─┼─┼─────┼────┤
│34│Ｋ○○│93年03月15日16時34分      │00-0000000  ││││以電話佯稱│105034元│
│  │      ├─────────────┤            │  │  │  │勞保退費詐│        │
│  │      │屏東縣內埔鄉大新村向北巷3 │            │  │  │  │騙金錢    │        │
│  │      │號                        │            │  │  │  │          │        │
├─┼───┼─────────────┼──────┼─┼─┼─┼─────┼────┤
│35│Ｗ○○│93年03月18日17時37分02秒  │00-0000000  ││││以電話佯稱│106120元│
│  │      ├─────────────┤            │  │  │  │健保退費詐│        │
│  │      │台南縣新營市○○里○○路  │            │  │  │  │騙金錢    │        │
│  │      │803巷34弄12號             │            │  │  │  │          │        │
├─┼───┼─────────────┼──────┼─┼─┼─┼─────┼────┤
│36│周蔡碧│93年03月26日20時20分      │00-0000000  ││││以電話佯稱│164392元│
│  │珠    ├─────────────┤00-00000000 │  │  │  │金融卡遭盜│        │
│  │      │台北市中山區○○○路○段62│            │  │  │  │用詐騙金錢│        │
│  │      │巷22號5樓                 │            │  │  │  │          │        │
├─┼───┼─────────────┼──────┼─┼─┼─┼─────┼────┤
│37│Ｍ○○│93年03月31日10時53分      │00-00000000 ││││以電話佯稱│145000元│
│  │      ├─────────────┤00-00000000 │  │  │  │健保退費詐│        │
│  │      │臺北市○○區○○路10號    │00-00000000 │  │  │  │騙金錢    │        │
├─┼───┼─────────────┼──────┼─┼─┼─┼─────┼────┤
│38│ｄ○○│93年03月26日16時50分      │0000000000  ││││以電話佯稱│346758元│
│  │      ├─────────────┤            │  │  │  │退稅詐騙金│        │
│  │      │嘉義市○區○○里○○○路1 │            │  │  │  │錢        │        │
│  │      │巷37號                    │            │  │  │  │          │        │
├─┼───┼─────────────┼──────┼─┼─┼─┼─────┼────┤
│39│Ｘ○○│93年03月30日15時00分      │0000000000  ││││以貸款廣告│12000元 │
│  │      ├─────────────┤            │  │  │  │詐騙金錢  │        │
│  │      │嘉義市○區○○里○○街78巷│            │  │  │  │          │        │
│  │      │20弄6號                   │            │  │  │  │          │        │
├─┼───┼─────────────┼──────┼─┼─┼─┼─────┼────┤
│40│陳李玉│93年03月16日11時56分      │00-00000000 ││││以電話佯稱│99999元 │
│  │瑕    ├─────────────┤00-00000000 │  │  │  │健保退費詐│        │
│  │      │台北縣樹林市○○街70巷1號 │00-00000000 │  │  │  │騙金錢    │        │
├─┼───┼─────────────┼──────┼─┼─┼─┼─────┼────┤
│41│甲庚○│93年04月07日12時32分      │00-00000000 ││││以電話佯稱│60000元 │
│  │      ├─────────────┤00-00000000 │  │  │  │中獎通知詐│        │
│  │      │宜籣縣五結鄉○○路1之9號  │            │  │  │  │騙金錢    │        │
├─┼───┼─────────────┼──────┼─┼─┼─┼─────┼────┤
│42│甲壬○│93年03月初(正確時間不詳)  │00-00000000 ││││以電話佯稱│0000000 │
│  │      ├─────────────┤0000000000  │  │  │  │中獎通知詐│元      │
│  │      │台南縣仁德鄉○○村○○街  │00-00000000 │  │  │  │騙金錢    │        │
│  │      │497號                     │00-00000000 │  │  │  │          │        │
├─┼───┼─────────────┼──────┼─┼─┼─┼─────┼────┤
│43│ｎ○○│93年03月13日14時00分      │00-00000000 ││││以電話佯稱│117043元│
│  │      ├─────────────┤00-00000000 │  │  │  │健保退費詐│        │
│  │      │台北市○○市○○路23號    │00-00000000 │  │  │  │騙金錢    │        │
│  │      │                          │00-00000000 │  │  │  │          │        │
├─┼───┼─────────────┼──────┼─┼─┼─┼─────┼────┤
│44│Ｓ○○│93年03月22日12時00分      │0000000000  ││││以電話佯稱│80818元 │
│  │      ├─────────────┤            │  │  │  │健保退費詐│        │
│  │      │台北縣八里鄉○○路○段    │            │  │  │  │騙金錢    │        │
│  │      │380-10號3樓               │            │  │  │  │          │        │
├─┼───┼─────────────┼──────┼─┼─┼─┼─────┼────┤
│45│Ｔ○○│93年03月23日15時57分      │00-00000000 ││││以電話佯稱│788656元│
│  │      ├─────────────┤00-00000000 │  │  │  │健保退費詐│        │
│  │      │台北縣淡水鎮○○街4號4樓  │00-00000000 │  │  │  │騙金錢    │        │
├─┼───┼─────────────┼──────┼─┼─┼─┼─────┼────┤
│46│甲子○│93年03月31日20時21分      │0000000000  ││││以電話佯稱│97086元 │
│  │      ├─────────────┤0000000000  │  │  │  │健保退費詐│        │
│  │      │桃園縣楊梅鎮○○○路377號9│00-00000000 │  │  │  │騙金錢    │        │
│  │      │樓                        │0000000000  │  │  │  │          │        │
├─┼───┼─────────────┼──────┼─┼─┼─┼─────┼────┤
│47│ｇ○○│93年03月31日11時20分      │0000000000  ││││以電話佯稱│21840元 │
│  │      ├─────────────┤0000000000  │  │  │  │健保退費詐│        │
│  │      │台北縣新莊市○○○路12巷12│0000000000  │  │  │  │騙金錢    │        │
│  │      │號4樓                     │0000000000  │  │  │  │          │        │
├─┼───┼─────────────┼──────┼─┼─┼─┼─────┼────┤
│48│蘇葉子│93年04月07日15時50分      │00-00000000 ││││以電話佯稱│96044元 │
│  │菁    ├─────────────┤000000000   │  │  │  │退稅詐騙金│        │
│  │      │台北縣淡水鎮小坪頂16號    │00-00000000 │  │  │  │錢        │        │
├─┼───┼─────────────┼──────┼─┼─┼─┼─────┼────┤
│49│甲丙○│93年04月07日14時55分      │00-00000000 ││││以電話佯稱│99896元 │
│  │      ├─────────────┤0000000000  │  │  │  │健保退費詐│        │
│  │      │台中縣東勢鎮○○里○○街  │            │  │  │  │騙金錢    │        │
│  │      │252巷2之5號               │            │  │  │  │          │        │
├─┼───┼─────────────┼──────┼─┼─┼─┼─────┼────┤
│50│壬○○│93年04月15日11時50分      │00-00000000 ││││以電話佯稱│43521元 │
│  │      ├─────────────┤00-00000000 │  │  │  │健保退費詐│        │
│  │      │台中縣后里鄉○○村○○路  │00-00000000 │  │  │  │騙金錢    │        │
│  │      │144之7號                  │            │  │  │  │          │        │
├─┼───┼─────────────┼──────┼─┼─┼─┼─────┼────┤
│51│Ｈ○○│93年04月15日13時16分      │00-00000000 ││││以電話佯稱│258515元│
│  │      ├─────────────┤            │  │  │  │健保退費詐│        │
│  │      │台中縣神岡鄉○○村○○路  │            │  │  │  │騙金錢    │        │
│  │      │478巷17弄22號             │            │  │  │  │          │        │
├─┼───┼─────────────┼──────┼─┼─┼─┼─────┼────┤
│52│楊洪貴│93年04月14日16時20分      │00-00000000 ││││以電話佯稱│118917元│
│  │金    ├─────────────┤00-00000000 │  │  │  │健保退費詐│        │
│  │      │台南縣善化鎮光文里北子店  │00-00000000 │  │  │  │騙金錢    │        │
│  │      │160巷2號                  │            │  │  │  │          │        │
├─┼───┼─────────────┼──────┼─┼─┼─┼─────┼────┤
│53│ａ○○│93年04月08日19時00分      │000-000000  ││││以電話佯稱│35000元 │
│  │      ├─────────────┤048         │  │  │  │健保退費詐│        │
│  │      │台北縣汐止市○○路225巷10 │00-00000000 │  │  │  │騙金錢    │        │
│  │      │號2樓                     │00-00000000 │  │  │  │          │        │
├─┼───┼─────────────┼──────┼─┼─┼─┼─────┼────┤
│54│ｂ○○│94年06月18日(正確時間不詳)│00-0000000  ││││以電話佯稱│80000元 │
│  │      ├─────────────┤00-0000000  │  │  │  │中獎通知詐│        │
│  │      │桃園縣大溪鎮○○里○○路23│            │  │  │  │騙金錢    │        │
│  │      │號                        │            │  │  │  │          │        │
├─┼───┼─────────────┼──────┼─┼─┼─┼─────┼────┤
│55│庚○○│93年03月10日10時00分      │00-0000000  ││││以電話佯稱│58000元 │
│  │      ├─────────────┤            │  │  │  │中獎通知詐│        │
│  │      │台北縣汐止市○○○路377號 │            │  │  │  │騙金額    │        │
├─┼───┼─────────────┼──────┼─┼─┼─┼─────┼────┤
│56│ｍ○○│93年02月22日16時24分58秒  │00-00000000 ││││以電話佯稱│151217元│
│  │      ├─────────────┤00-00000000 │  │  │  │金融卡遭盜│        │
│  │      │宜蘭縣羅東鎮○○街46巷1號2│            │  │  │  │用詐騙金錢│        │
│  │      │樓                        │            │  │  │  │          │        │
├─┼───┼─────────────┼──────┼─┼─┼─┼─────┼────┤
│57│ｃ○○│93年03月06日16時00分      │00-00000000 ││││以電話佯稱│323849元│
│  │      ├─────────────┤00-00000000 │  │  │  │金融卡遭盜│        │
│  │      │嘉義縣水上鄉○鎮村○鎮路81│            │  │  │  │用詐騙金錢│        │
│  │      │之37號                    │            │  │  │  │          │        │
├─┼───┼─────────────┼──────┼─┼─┼─┼─────┼────┤
│58│寅○○│93年03月05日20時00分      │            ││││以電話佯稱│63212元 │
│  │      ├─────────────┤00-00000000 │  │  │  │提款卡遭盜│        │
│  │      │基隆市○○區○○路292巷117│            │  │  │  │用詐騙金錢│        │
│  │      │號5樓                     │            │  │  │  │          │        │
├─┼───┼─────────────┼──────┼─┼─┼─┼─────┼────┤
│59│ｗ○○│92年12月26日18時00分      │00-00000000 ││││以電話佯稱│340553元│
│  │      ├─────────────┤00-00000000 │  │  │  │健保退費詐│        │
│  │      │台北市○○區○○路一段82號│00-00000000 │  │  │  │騙金錢    │        │
│  │      │7樓                       │00-00000000 │  │  │  │          │        │
│  │      │                          │            │  │  │  │          │        │
│  │      │                          │            │  │  │  │          │        │
│  │      │                          │            │  │  │  │          │        │
│  │      │                          │            │  │  │  │          │        │
├─┼───┼─────────────┼──────┼─┼─┼─┼─────┼────┤
│60│子○○│93年01月02日12時00分      │00-00000000 ││││以電話佯稱│9975元  │
│  │      ├─────────────┤0000000000  │  │  │  │信用卡退紅│        │
│  │      │大園鄉大海村大牛稠35號    │            │  │  │  │利詐騙金錢│        │
├─┼───┼─────────────┼──────┼─┼─┼─┼─────┼────┤
│61│巳○○│93年02月18日21時20分      │00-00000000 ││││以電話佯稱│199966元│
│  │      ├─────────────┤00-00000000 │  │  │  │信用卡遭盜│        │
│  │      │台北縣三峽鎮○○路272號2樓│            │  │  │  │用詐騙金錢│        │
│  │      │                          │            │  │  │  │          │        │
├─┼───┼─────────────┼──────┼─┼─┼─┼─────┼────┤
│62│ｈ○○│93年02月18日20時30分      │00-00000000 ││││以電話佯稱│87777元 │
│  │      ├─────────────┤            │  │  │  │對外支付詐│        │
│  │      │高雄市○○區○○路41巷9號 │            │  │  │  │騙金錢    │        │
├─┼───┼─────────────┼──────┼─┼─┼─┼─────┼────┤
│63│Ｅ○○│93年08月19日09時00分      │00-00000000 ││││以電話佯稱│75000元 │
│  │      ├─────────────┤00-00000000 │  │  │  │中獎通知詐│        │
│  │      │台中縣烏日鄉○○路的工地  │0000000000  │  │  │  │騙金錢    │        │
│  │      │                          ├──────┼─┼─┼─┤          │        │
│  │      │                          │00-0000000  │○│││          │        │
│  │      │                          │杜意節申請  │  │  │  │          │        │
├─┼───┼─────────────┼──────┼─┼─┼─┼─────┼────┤
│64│癸○○│94年01月16日16時00分      │00-0000000  │○│○││以電話佯稱│68000元 │
│  │      ├─────────────┤00-0000000  │  │  │  │中獎通知詐│        │
│  │      │台北市○○區○○街52巷7號3│陳俊偉申請  │  │  │  │騙金錢    │        │
│  │      │樓                        │18線電話之一│  │  │  │          │        │
├─┼───┼─────────────┼──────┼─┼─┼─┼─────┼────┤
│65│Ｉ○○│93年07月底（正確時間不詳）│00-00000000 ││││以電話佯稱│27600元 │
│  │      ├─────────────┤            │  │  │  │中獎通知詐│        │
│  │      │屏東市斯文里信和巷12號    │            │  │  │  │騙金錢    │        │
├─┼───┼─────────────┼──────┼─┼─┼─┼─────┼────┤
│66│Ｆ○○│93年07月01日10時50分      │00-00000000 ││││以電話佯稱│111600元│
│  │      ├─────────────┤0000000000  │  │  │  │中獎通知詐│        │
│  │      │嘉義縣民雄鄉山中村209之39 │            │  │  │  │騙金錢    │        │
│  │      │號                        │            │  │  │  │          │        │
├─┼───┼─────────────┼──────┼─┼─┼─┼─────┼────┤
│67│Ｊ○○│93年06月18日15時30分      │00-00000000 ││││以電話佯稱│100000元│
│  │      ├─────────────┤000-000000  │  │  │  │中獎通知詐│        │
│  │      │高雄縣鳳山市○○里○○○路│02454       │  │  │  │騙金錢    │        │
│  │      │30之1號4樓                │            │  │  │  │          │        │
├─┼───┼─────────────┼──────┼─┼─┼─┼─────┼────┤
│68│Ｇ○○│94年01月18日12時54分      │00-00000000 ││││以電話佯稱│50000元 │
│  │      ├─────────────┤00-0000000  │  │  │  │中獎通知詐│        │
│  │      │台中市西屯區逢甲巷24弄8號 │            │  │  │  │騙金錢    │        │
│  │      │509室                     │            │  │  │  │          │        │
├─┼───┼─────────────┼──────┼─┼─┼─┼─────┼────┤
│69│ｑ○○│94年01月08日13時56分      │0000000000  │○│○││以電話佯稱│85741元 │
│  │      ├─────────────┤（郭育豪申請│  │  │  │健保退費詐│        │
│  │      │台北市文山區○○○路○段97 │之00-0000000│  │  │  │騙金錢    │        │
│  │      │巷17-2號1樓               │號轉接，18線│  │  │  │          │        │
│  │      │                          │電話之一）  │  │  │  │          │        │
├─┼───┼─────────────┼──────┼─┼─┼─┼─────┼────┤
│70│辛○○│93年12月01日14時00分      │00-0000000  ││││以電話佯稱│545000元│
│  │      ├─────────────┤00-00000000 │  │  │  │中獎通知詐│        │
│  │      │台北市大同區○○○路○段76 │00-0000000  │  │  │  │騙金錢    │        │
│  │      │號11樓                    │00-0000000  │  │  │  │          │        │
│  │      │                          │            │  │  │  │          │        │
├─┼───┼─────────────┼──────┼─┼─┼─┼─────┼────┤
│71│地○○│93年10月12日12時          │00-0000000  ││││以低價出售│30000元 │
│  │      ├─────────────┤            │  │  │  │筆記到電腦│        │
│  │      │桃園縣平鎮市○○○路38號  │            │  │  │  │          │        │
├─┼───┼─────────────┼──────┼─┼─┼─┼─────┼────┤
│72│宙○○│93年11月4日               │00-0000000  ││││以電話佯稱│166000元│
│  │      ├─────────────┤00-0000000  │  │  │  │中獎通知詐│        │
│  │      │台中縣沙鹿鎮○○路285巷6號│            │  │  │  │騙金錢    │        │
├─┼───┼─────────────┼──────┼─┼─┼─┼─────┼────┤
│73│李馮瑞│93年11月4日12時28分       │00-0000000  ││││以電話佯稱│171700元│
│  │鳳    ├─────────────┤00-0000000  │  │  │  │中獎通知詐│        │
│  │      │桃園縣中壢市○○街9號     │            │  │  │  │騙金錢    │        │
├─┼───┼─────────────┼──────┼─┼─┼─┼─────┼────┤
│74│ｕ○○│93年11月22日15時49分      │00-00000000 ││││以電話佯稱│0000000 │
│  │      ├─────────────┤00-0000000  │  │  │  │中獎通知詐│元      │
│  │      │高雄市三民區○○○路2之2號│            │  │  │  │騙金錢    │        │
├─┼───┼─────────────┼──────┼─┼─┼─┼─────┼────┤
│75│Ａ○○│93年10月6日13時54分       │00-0000000  │○│││以電話佯稱│67000元 │
│  │      ├─────────────┤吳明川申請  │  │  │  │中獎通知詐│        │
│  │      │台中縣龍井鄉○○路○段323號├──────┼─┼─┼─┤騙金錢    │        │
│  │      │                          │00-0000000  ││││          │        │
│  │      │                          │0000000000  │  │  │  │          │        │
├─┼───┼─────────────┼──────┼─┼─┼─┼─────┼────┤
│76│ｘ○○│93年04月06日21時02分      │00-00000000 ││││以電話佯稱│0000000 │
│  │      ├─────────────┤00-0000000  │  │  │  │證件遭冒用│元      │
│  │      │嘉義縣民雄鄉山中村209之39 │            │  │  │  │詐騙金錢  │        │
│  │      │號                        │            │  │  │  │          │        │
├─┼───┼─────────────┼──────┼─┼─┼─┼─────┼────┤
│77│ｔ○○│92年12月23日13時          │00-0000000  ││○││以電話佯稱│60000元 │
│  │      ├─────────────┤劉佳明申請  │  │  │  │中獎通知詐│        │
│  │      │台北縣板橋市○○街21巷1 號│18線電話之一│  │  │  │騙金錢    │        │
│  │      │1樓                       │            │  │  │  │          │        │
├─┼───┼─────────────┼──────┼─┼─┼─┼─────┼────┤
│78│Ｖ○○│93年03月10日20時23分      │00-0000000  ││││以電話佯稱│29439元 │
│  │      ├─────────────┤            │  │  │  │健保退費詐│        │
│  │      │嘉義縣六腳鄉蘇厝村蘇厝寮  │            │  │  │  │騙金錢    │        │
│  │      │17-10號                   │            │  │  │  │          │        │
├─┼───┼─────────────┼──────┼─┼─┼─┼─────┼────┤
│79│Ｐ○○│93年03月19日16時23分      │0000000000  ││││以網路出售│10680元 │
│  │      ├─────────────┤            │  │  │  │貨物詐騙金│        │
│  │      │基隆市○○區○○路455巷4-3│            │  │  │  │錢        │        │
│  │      │號                        │            │  │  │  │          │        │
├─┼───┼─────────────┼──────┼─┼─┼─┼─────┼────┤
│80│ｏ○○│92年12月4日14時00分       │00-0000000  ││││以電話佯稱│398600元│
│  │      ├─────────────┤00-0000000  │  │  │  │中獎通知詐│        │
│  │      │台北市松山機場            │            │  │  │  │騙金錢    │        │
├─┼───┼─────────────┼──────┼─┼─┼─┼─────┼────┤
│81│Ｑ○○│93年01月12日10時          │00-00000000 ││││以電話佯稱│258098元│
│  │      ├─────────────┤00-00000000 │  │  │  │郵件未領詐│        │
│  │      │桃園縣龍潭鄉○○村○○路  │            │  │  │  │騙金錢    │        │
│  │      │107巷10號                 │            │  │  │  │          │        │
├─┼───┼─────────────┼──────┼─┼─┼─┼─────┼────┤
│82│ｊ○○│93年06月30日15時42分      │00-00000000 ││││以電話佯稱│176300元│
│  │      ├─────────────┤00-00000000 │  │  │  │中獎通知詐│        │
│  │      │高雄縣橋頭鄉○○○路通校巷│            │  │  │  │騙金錢    │        │
│  │      │11號                      │            │  │  │  │          │        │
├─┼───┼─────────────┼──────┼─┼─┼─┼─────┼────┤
│83│玄○○│94年01月05日13時30分      │000-000000  ││││以電話佯稱│0000000 │
│  │      ├─────────────┤4423        │  │  │  │中獎通知詐│元      │
│  │      │台束市○○路255巷9號      │0000000000  │  │  │  │騙金錢    │        │
├─┼───┼─────────────┼──────┼─┼─┼─┼─────┼────┤
│84│丙○○│93年10月1日13時30分       │00-0000000  ││││以電話佯稱│68000元 │
│  │      ├─────────────┼──────┼─┼─┼─┤中獎通知詐│        │
│  │      │桃園縣中壢市○○路        │00-0000000  │○│││騙金錢    │        │
│  │      │                          │吳明川申請  │  │  │  │          │        │
├─┼───┼─────────────┼──────┼─┼─┼─┼─────┼────┤
│85│高玉真│93年3月23日11時           │00000000000 ││││以電話佯稱│0000000 │
│  │      ├─────────────┤            │  │  │  │中獎通知詐│元      │
│  │      │高雄市○鎮區○○街270巷3號│            │  │  │  │騙金錢    │        │
├─┼───┼─────────────┼──────┼─┼─┼─┼─────┼────┤
│86│午○○│93年04月06日17時08分      │00-00000000 ││││以電話佯稱│15485元 │
│  │      ├─────────────┤00-00000000 │  │  │  │郵件未領詐│        │
│  │      │嘉義縣民雄鄉民雄郵局      │00-00000000 │  │  │  │騙金錢    │        │
├─┼───┼─────────────┼──────┼─┼─┼─┼─────┼────┤
│87│曹簡月│93年01月03日12時          │00-00000000 ││││以電話佯稱│199692元│
│  │雲    ├─────────────┤0000000000  │  │  │  │健保退費詐│        │
│  │      │台北市○○區○○路266巷5弄│0000000000  │  │  │  │騙金錢    │        │
│  │      │23號2樓                   │            │  │  │  │          │        │
├─┼───┼─────────────┼──────┼─┼─┼─┼─────┼────┤
│88│Ｏ○○│93年07月05日9時           │00-00000000 ││││以電話佯稱│655000元│
│  │      ├─────────────┤0000000000  │  │  │  │中獎通知詐│        │
│  │      │高雄市○○區○○路40巷52號│            │  │  │  │騙金錢    │        │
├─┼───┼─────────────┼──────┼─┼─┼─┼─────┼────┤
│89│甲己○│94年04月08日13時40分      │00-0000000  │○│○││以電話佯稱│40000元 │
│  │      ├─────────────┤（同編號16）│  │  │  │中獎通知詐│        │
│  │      │台北市○○街與博愛路口    ├──────┼─┼─┼─┤騙金錢    │        │
│  │      │                          │0000000000  ││││          │        │
├─┼───┼─────────────┼──────┼─┼─┼─┼─────┼────┤
│90│Ｙ○○│94年02月24日15時38分      │00-0000000  │○│○││以電話佯稱│40000元 │
│  │      ├─────────────┤（同編號64）│  │  │  │中獎通知詐│        │
│  │      │台北市○○區○○路三段27號│            │  │  │  │騙金錢    │        │
├─┼───┼─────────────┼──────┼─┼─┼─┼─────┼────┤
│91│ｋ○○│93年06月02日13時          │00-00000000 ││││以電話佯稱│687500元│
│  │      ├─────────────┤            │  │  │  │中獎通知詐│        │
│  │      │高雄縣茄萣鄉茄萣郵局      │            │  │  │  │騙金錢    │        │
├─┴───┴─────────────┴──────┴─┴─┴─┴─────┴────┘
│以下係併案部分：
├─────┬──────────┬─────┬─┬─┬─┬────┬─────────┐
│  被害人  │   匯款時間         │詐騙電話  │許│柳│董│詐騙方式│匯款帳戶          │
│          │                    ├─────┤  │  │  ├────┼─────────┤
│          │                    │扣案物品之│  │  │  │詐騙時間│詐騙金額          │
│          │                    │證物編號  │  │  │  │        │                  │
├─┬───┼──────────┼─────┼─┼─┼─┼────┼─────────┤
│92│己○○│93年10月8日15時31分 │00-0000000│○│││以電話佯│永康郵局          │
│即│      │                    │00-0000000│  │  │  │稱中獎通│0000000000000     │
│併│      │                    │吳明川申請│  │  │  │知以詐騙├─────────┤
│案│      │                    │          │  │  │  │金錢    │68000元           │
│編│      ├──────────┼─────┤  │  │  ├────┼─────────┤
│號│      │93年10月11日11時10分│4         │  │  │  │93年12月│聯邦商業銀行桃園分│
│1 │      │93年10月12日9時     │          │  │  │  │間      │行 000000000000   │
│  │      │93年10月12日11時49分│          │  │  │  │        ├─────────┤
│  │      │                    │          │  │  │  │        │70000元           │
│  │      │                    │          │  │  │  │        │140000元          │
│  │      │                    │          │  │  │  │        │50000元           │
├─┼───┼──────────┼─────┼─┼─┼─┼────┼─────────┤
│93│甲乙○│94年4月27日16時4分  │00-0000000│○│○││以電話佯│八德大湳郵局      │
│即│      │94年4月28日13時32分 │林宜璇申請│  │  │  │稱中獎通│00000000000000    │
│併│      │94年4月28日14時34分 ├─────┤  │  │  │知以詐騙│                  │
│案│      │94年4月29日15時54分 │5         │  │  │  │金錢    │                  │
│編│      │                    │          │  │  │  ├────┼─────────┤
│號│      │                    │          │  │  │  │94年4月 │80000元           │
│2 │      │                    │          │  │  │  │19日、23│50000元           │
│  │      │                    │          │  │  │  │日、25日│150000元          │
│  │      │                    │          │  │  │  │、26日  │150000元          │
├─┼───┼──────────┼─────┼─┼─┼─┼────┼─────────┤
│94│黃○○│94年7月12日13時47分 │00-0000000│○│││以電話佯│向上郵局          │
│即│      │                    │曾嘉彥申請│  │  │  │稱中獎通│00000000000000    │
│併│      │                    ├─────┤  │  │  │知以詐騙│                  │
│案│      │                    │4         │  │  │  │金錢    │                  │
│編│      │                    │          │  │  │  ├────┼─────────┤
│號│      │                    │          │  │  │  │94年7月 │120000元          │
│3 │      │                    │          │  │  │  │間      │                  │
├─┼───┼──────────┼─────┼─┼─┼─┼────┼─────────┤
│95│方孫慧│94年6月27日         │00-0000000│○│││以電話佯│第一銀行斗六分行  │
│、│如    │94年7月1日          │呂政鴻 或 │  │  │  │稱中獎通│00000000000       │
│96│      │                    │陳秋全申請│  │  │  │        │                  │
│即│方世陽│                    ├─────┤  │  │  │知以詐騙│                  │
│併│      │                    │4         │  │  │  │金錢    │                  │
│案│      │                    │          │  │  │  ├────┼─────────┤
│編│      │                    │          │  │  │  │94年6月 │8000元            │
│號│      │                    │          │  │  │  │        │                  │
│4 │      │                    │          │  │  │  │        │                  │
│、│      │                    │          │  │  │  │        │                  │
│5 │      │                    │          │  │  │  │        │                  │
├─┼───┼──────────┼─────┼─┼─┼─┼────┼─────────┤
│97│Ｒ○○│94年3月10日15時2分  │00-0000000│○│○││以電話佯│台南大光郵局      │
│即│      │94年3月11日15時14分 │(同編號2) │  │  │  │稱中獎通│00000000000000    │
│併│      │94年3月11日13時50分 │          │  │  │  │知以詐騙├─────────┤
│案│      │                    │          │  │  │  │金錢    │60000元           │
│編│      │                    │          │  │  │  │        │150000元          │
│號│      │                    │          │  │  │  │        │50000元           │
│6 │      ├──────────┤          │  │  │  ├────┼─────────┤
│  │      │94年3月14日13時33分 │          │  │  │  │94年3月 │台南小東郵局      │
│  │      │94年3月22日13時46分 │          │  │  │  │初      │00000000000000    │
│  │      │                    │          │  │  │  │        ├─────────┤
│  │      │                    │          │  │  │  │        │150000元          │
│  │      │                    │          │  │  │  │        │200000元          │
├─┼───┼──────────┼─────┼─┼─┼─┼────┼─────────┤
│98│ｖ○○│94年4月8日10時18分  │000-000000│○│││以電話佯│雲林褒忠郵局      │
│即│      │94年4月8日15時4分   │鉅盛科技申│  │  │  │稱中獎通│00000000000000    │
│併│      │94年4月8日16時43分  │請        │  │  │  │知以詐騙│                  │
│案│      │94年4月11日8時14分  │          │  │  │  │金錢    │                  │
│編│      │                    ├─────┤  │  │  ├────┼─────────┤
│號│      │                    │4         │  │  │  │94年3月 │70000元           │
│7 │      │                    │          │  │  │  │底      │120000元          │
│  │      │                    │          │  │  │  │        │50000元           │
│  │      │                    │          │  │  │  │        │40000元           │
├─┼───┼──────────┼─────┼─┼─┼─┼────┼─────────┤
│99│宇○○│94年1月24日15時     │00-0000000│○│○││以電話佯│桃園埔心郵局      │
│即│      │                    │陳銘賜申請│  │  │  │稱中獎通│00000000000000    │
│併│      ├──────────┼─────┤  │  │  │知以詐騙├─────────┤
│案│      │94年1月28日12時16分 │6         │  │  │  │金錢    │28000元           │
│編│      │                    │          │  │  │  ├────┼─────────┤
│號│      │                    │          │  │  │  │93年12月│中國信託          │
│8 │      │                    │          │  │  │  │26日    │000000000000      │
│  │      │                    │          │  │  │  │        ├─────────┤
│  │      │                    │          │  │  │  │        │35000元           │
└─┴───┴──────────┴─────┴─┴─┴─┴────┴─────────┘
┌──────────────────────────────┐
│附表四：                                                    │
├──┬────┬─────┬─────┬──────────┤
│編號│受搜索人│  時  間  │  地  點  │   扣  案  物  品   │
├──┼────┼─────┼─────┼──────────┤
│ 1  │Ｕ○○  │94年1 月18│高雄市楠梓│帳冊1 本、客戶線路記│
│    │        │日上午9 時│區○○○路│錄表及空白表15張、客│
│    │        │10分許    │28巷19號  │戶應收帳明細表及空白│
│    │        │          │          │表18張、電話繳費使用│
│    │        │          │          │狀況表及空白表19張、│
│    │        │          │          │庫存線路記錄表及空白│
│    │        │          │          │表25張、東森電話明細│
│    │        │          │          │10張、速博電話明細1 │
│    │        │          │          │張、台灣固網大哥大電│
│    │        │          │          │話線路表1 張、亞太固│
│    │        │          │          │網寬頻電話明細表1張 │
│    │        │          │          │、亞太行動寬頻電信申│
│    │        │          │          │請書3 張、SIM 卡3 枚│
│    │        │          │          │、裝線帳冊1 張、客戶│
│    │        │          │          │應收帳明細表2 張、中│
│    │        │          │          │華電信市話申請單3 張│
│    │        │          │          │及相關資料1 份、長昱│
│    │        │          │          │托運單1 本、帳冊12張│
│    │        │          │          │、中華電信繳費單4 張│
│    │        │          │          │、客戶資料簿1 本、行│
│    │        │          │          │動電話7 支、現金收支│
│    │        │          │          │簿3 本。            │
├──┼────┼─────┼─────┼──────────┤
│ 2  │Ｂ○○  │94年1 月│高雄市左│磁碟片33片、帳冊及│
│    │        │  18日上午│  營區重政│電話聯絡簿和人頭身分│
│    │        │  8 時50分│  路與政德│證字號對照表3 份、電│
│    │        │  許      │  路口    │腦（含主機、螢幕）1 │
│    │        │94年1 月│高雄市左│台、Printec 牌補摺機│
│    │        │  18日上午│  營區重政│1 台、Lexm牌雷射印表│
│    │        │  9 時10分│  路50號 8│機1 台行動電話測試│
│    │        │  許      │  樓      │機1 支、行動電話3支 │
│    │        │94年1 月│高雄市三│、空白委託書、同意書│
│    │        │  18日上午│  民區南海│、保證書、切結書2份 │
│    │        │  10時50分│  街197 號│行動電話9 支、SIM │
│    │        │  許      │          │卡1 枚、各電信公司申│
│    │        │          │          │請電話門號資料1 包、│
│    │        │          │          │和信行動電話預付卡7 │
│    │        │          │          │張、神奇專線通22張、│
│    │        │          │          │磁碟片16片、報紙廣告│
│    │        │          │          │1 份、人頭帳戶存摺9 │
│    │        │          │          │本、帳冊及電話聯絡簿│
│    │        │          │          │1 包、電腦（含主機、│
│    │        │          │          │螢幕、鍵盤等）1 組、│
│    │        │          │          │Samsung 牌印表機1 台│
│    │        │          │          │、Lexmark 牌掃描及影│
│    │        │          │          │印機1 台、傳真機1 台│
├──┼────┼─────┼─────┼──────────┤
│ 3  │ｚ○○  │94年1 月18│高雄市鹽埕│ｚ○○之高雄灣仔郵局│
│    │        │日中午12時│區○○路31│00000000000000號帳戶│
│    │        │許        │號1樓之22 │存摺2本。           │
└──┴────┴─────┴─────┴──────────┘

司法院資訊處製作；財團法人民間司法改革基金會備份。
